【裁判字號】    89,訴,1259
【裁判日期】    900718
【裁判案由】    違反槍砲彈藥刀械管制條例等
【裁判全文】
臺灣臺北地方法院刑事判決                        八十九年度訴字第一二五九號
    公  訴  人  臺灣臺北地方法院檢察署檢察官
    被      告  戊○○
    選任辯護人  姜明遠律師
    被      告  丁○○
右列被告等因違反槍砲彈藥刀械管制條例等案件，經檢察官提起公訴（八十九年度偵
字第三一八二號、第四０七六號、第一０六０二號、第一四五三一號），本院判決如
左：
    主      文
戊○○共同未經許可持有衝鋒槍，處有期徒刑拾年，併科罰金新台幣壹佰伍拾萬元，
罰金如易服勞役，以罰金總額與陸個月之日數比例折算。扣案如附表一所示之衝鋒槍
、手槍及子彈均沒收。又連續行使偽造私文書，足以生損害於公眾及他人，處有期徒
刑貳年貳月。如附表二所示偽造之身分證、署押、印章、印文及相片均沒收。應執行
有期徒刑拾貳年，併科罰金新台幣壹佰伍拾萬元，罰金如易服勞役，以罰金總額與陸
個月之日數比例折算。扣案如附表一所示之衝鋒槍、手槍及子彈及如附表二所示偽造
之身分證、署押、印章、印文及相片均沒收。
戊○○被訴違反組織犯罪防制條例部分無罪。
丁○○無罪。
    事      實
一、緣癸○○之堂叔丙○○因有土地欲出賣，於民國八十九年一月間上旬某日，經
    由葉韓信之仲介，由其帶同丙○○及癸○○前往花蓮縣花蓮市○○路某處房屋等
    待買主前來洽談土地買賣事宜，適該處房屋為由綽號「黑松」、「小陳」等男子
    所主持經營之職業賭場，癸○○與丙○○在該處為該賭場設局詐賭，而分別積欠
    該賭場新台幣（以下同）二百萬元及五十四萬元，共二百五十四萬元之賭債，癸○○事後遂簽發每紙金額各五十萬元之支票四張，以支付賭債。嗣癸○○之父陳
    阿輝請丙○○之堂兄乙○○代為處理癸○○所積欠之賭債，乙○○又請綽號「阿
    昌」之男子代為處理，「阿昌」乃輾轉覓得綽號「空仔」，因違反檢肅流氓條例
    案件，經本院裁定交付感訓處分確定，因未到案執行為本院發布通緝，在花蓮市
    之黑社會較具有份量之壬○○（已由台灣高等法院於九十年三月二十七日以該院
    八十九年度上訴字第三五五一號判決判處有期徒刑六年，併科罰金九萬元，該判
    決因壬○○向最高法院提起上訴，尚在最高法院審理中，尚未確定）出面與「黑
    松」、「小陳」等人協調處理癸○○所積欠之賭債是否可以打折處理，壬○○應
    允後，乃於八十九年一月二十九日與「黑松」、「小陳」等人電話聯繫，要求癸○○與丙○○所欠負之二百五十四萬元之賭債，可否一次以現金五十萬元解決，
    惟綽號「黑松」、「小陳」之男子表示至少要一百萬元才可以解決，雙方對此乃
    有歧見，壬○○乃思調集持有槍械、子彈等物，親向「黑松」、「小陳」等人展
    現自己之實力，以順利完成為癸○○處理上開賭債事宜。八十九年一月三十日
    晚間，壬○○邀同與其有未經許可持有手槍、子彈犯意聯絡，欲一同持手槍、子
    彈前往花蓮向「黑松」、「小陳」等人展現實力，以順利處理癸○○賭債之戊○○（綽號小六）、蔡聰明及真實姓名年籍不詳綽號「阿全」之成年男子，在台北
    市○○區○○路、四維路口附近之松鼎園餐廳用晚餐，癸○○亦由真實姓名年籍
    不詳綽號「春盛」之成年男子陪同由花蓮搭飛機抵台北後，前往該餐廳與戊○○
    等人會面，並由壬○○向癸○○詳細詢問其在「黑松」等人所負責之賭場被詐賭
    之經過，用餐完畢，戊○○及綽號「春盛」之男子先行離去。嗣於八十九年一月
    三十日下午十一時至同年月三十一日凌晨零時許，戊○○、壬○○、蔡聰明及綽
    號「阿全」之男子分別至不詳處所調集機械性能均良好，均有殺傷力，可發射子
    彈之以色列製烏茲衝鋒槍乙把（獲案槍枝管制編號：0000000000號）
    、巴西製九ＭＭ制式半自動手槍乙把（獲案槍枝管制編號：000000000
    0號）、奧地利製九ＭＭ制式半自動手槍三把（獲案槍枝管制編號：00000
    00000號、0000000000號、0000000000號）、匈牙利
    製九ＭＭ制式半自動手槍乙把（獲案槍枝管制編號：0000000000號）
    （即衝鋒槍一把及手槍五把）及具有殺傷力之制式九ＭＭ半自動手槍子彈八十九
    顆，並先後至戊○○當時位於台北市○○區○○街之住處碰面會合，而共同未經
    許可持有上開衝鋒槍、手槍及子彈，並將上開槍彈上膛（惟關保險），置放於一
    深色手提袋內，戊○○並囑當時在場之秘密證人甲１（真實姓名年籍詳秘密證人
    年籍卷）於當日上午約五時三十分許前再前往其住處持該手提袋坐火車前往花蓮
    ，戊○○與壬○○等人則搭飛機前往，而因壬○○、蔡聰明及綽號「阿全」之男
    子欲前往他處飲酒作樂，戊○○又欲前往台北市○○區○○街一０九號其女友程
    韻樺住處，戊○○乃將置有前述槍彈之手提袋隨身攜帶前往其女友之住處，以確
    保安全。秘密證人甲１當時見狀，即先託詞上廁所，在戊○○住處浴室內打電話
    向台北市政府警察局松山分局（以下稱松山分局）偵查員子○○報告上情，並為
    確保己身之安全，打開水龍頭讓水流聲掩飾其通話內容，子○○接獲秘密證人甲
    １之線報後，乃迅報告其所屬小隊之小隊長金長廷，由金長廷親率所屬隊員至程
    韻樺前開住處附近埋伏守候。八十九年一月三十一日上午五時三十五分許，戊○○果真衣著整齊，手提裝有上開六把槍械及子彈之手提袋自其女友住處下樓，甫
    一下樓，即朝停放於路邊由蔡聰明所駕駛車號Ｚ八－五六０九號自用小客車前進
    ，此時埋伏員警見機不可失且與線報相符，乃先由警員洪聖倫上前將戊○○抱住
    ，並奪下扣得該裝有前述槍彈之手提袋，先將戊○○逮捕制服，再由金長廷小隊
    長上前請蔡聰明熄火停車受檢，詎蔡聰明竟不聽金長廷之命令，將車排檔前進欲
    衝撞金長廷，金長廷不得已鳴槍示警，惟蔡聰明仍不受阻止，繼續開車欲衝撞圍
    捕之員警，圍捕員警不得已繼續開槍，蔡聰明終遭員警開槍擊中，其所駕駛汽車
    也因此失控撞及撫遠街之分隔島而停住，使坐於前座之壬○○因此事故受有傷害
    ，坐於後座之癸○○亦因此遭警開槍擊中，另坐於後座綽號「阿全」之男子，則
    趁隙逃逸無蹤，經警將壬○○、癸○○及蔡聰明等人緊急送醫就治，蔡聰明仍延
    至同日上午六時四十分許因槍擊不治死亡，壬○○及癸○○則經急救後，免於一
    死。嗣並由警打開清點自戊○○手上扣得之手提袋，發現有上開衝鋒槍、手槍共
    六把及子彈八十九顆（其中子彈已於鑑驗時試射三十顆，僅餘五十九顆），而知
    上情。
    戊○○由松山局員警以現行犯逮捕，並解送台灣台北地方法院檢察署內勤檢察
    官訊問，經檢察官以其犯罪嫌疑重大，非將其羈押顯難進行追訴，有羈押之理由
    及必要性，向本院值班法官聲請羈押，經本院值班法官受理後，認無羈押戊○○
    之必要，而諭令戊○○以二十萬元交保候傳，並於戊○○辦妥交保之手續後將戊○○釋放，經檢察官收受本院諭令戊○○交保之裁定後，在法定期間內向台灣高
    等法院提起抗告，嗣由台灣高等法院於八十九年二月十九日以該院八十九年度抗
    字第六一號裁定將本院前開諭令戊○○交保之裁定撤銷，發回本院更為裁定。
二、戊○○得知其為本院諭令交保之裁定為台灣高等法院裁定撤銷後，便亟思逃往國
    外躲避檢警之追緝，而因其前所涉違反槍砲彈藥刀械管制條例案件為本院諭令交
    保後，已廣為國內各大眾傳播媒體報導，台灣高等法院撤銷本院前開對其之交保
    裁定後，檢警更極力對其展開追緝之行動，故戊○○明知若以其自己之名義辦理
    護照而聲請出國之手續，定難如願，戊○○乃思以偽造他人名義之國民身分證，
    復申請他人名義護照換貼其相片之方式以達其順利得以潛逃出境之目的。而因丁○○為與戊○○從小一起長大，與戊○○同曾為犯罪組織「松聯幫」之份子（丁○○已辦理脫離幫派之程序），戊○○乃欲借用丁○○之身分證加以偽造換貼其
    自己之相片，並申請丁○○名義之護照使用，而使自己得以順利逃亡。八十九年
    三月中旬某日，戊○○向不知情之丁○○（詳後述）開口表示欲借其身分證，丁○○之前因曾將身分證、印章借予戊○○做為甲存支票開戶使用，並未發生問題
    ，二人又係從小一同長大，且同曾為幫派份子，丁○○不疑有他，乃在台北市信
    義區○○○路○段之明德春天百貨公司前將其八十九年三月十三日申請補發領得
    之國民身分證交予戊○○，戊○○乃先於八十九年四月上旬某日，在台北市中山
    區○○○路、建國北路交岔路口附近之某ＰＵＢ店外，將丁○○之國民身分證及
    其自己之相片三張，交給與其有偽造國民身分證犯意聯絡，綽號「茂哥」之真實
    姓名不詳之年約三十歲之男子，言明由戊○○付與「茂哥」二萬五千元之代價，
    由「茂哥」負責依式偽造貼有戊○○相片之丁○○名義國民身分證一張，該名綽
    號「茂哥」之男子即於不詳處所偽造完成其上有「內政部印」公印文，並貼有戊○○相片之丁○○名義國民身分證一張，並於約一週後在台北市中山區○○○路
    、錦州街口將該偽造之國民身分證交予戊○○，並向戊○○收取二萬五千元之代
    價，足以生損害於戶政機關對於國民身分證發給、管理之正確性及丁○○。
三、戊○○取得前述貼有其相片之偽造丁○○名義國民身分證後，因辦理護照需檢附
    退伍令，其如檢附貼有丁○○相片之退伍令仍無法順利取得貼有其相片，而為丁○○名義之護照，戊○○明知丁○○之退伍令並未遺失，並基於行使偽造私文書
    及行使該偽造國民身分證之概括犯意，先於八十九年四月十七日前往位於台北市
    內湖區之台北師管區司令部台北市團管區司令部（以下稱團管區司令部），在該
    部內以該部提供之空白「台北市團管部備除役官士兵退伍令（證）遺失證明申請
    表」申請人欄，明知丁○○之退伍令並未遺失，仍以此不實之事項，偽造丁○○
    之署押一枚並盜用丁○○之前所交付與其辦理甲存支票使用之真正印章一枚蓋用
    於其上，偽造完成以丁○○名義申請補發遺失退伍令之私文書後，連同前述偽造
    丁○○名義貼有其相片之國民身分證一張及其自己之相片一張，持向該部不知情
    之後備軍人管理科資管員己○○行使，足以生損害於丁○○及台北市團管部對於
    請求發給退伍令遺失證明書管理之正確性，而己○○受理戊○○之聲請後，僅在
    該部之電腦檔案中查核戊○○於申請書所填載之丁○○姓名、身分證字號、出生
    年月日是否與電腦檔案中之丁○○相同，對於戊○○在申請書所填載丁○○之退
    伍令已經遺失乙節，不作任何之實質審核，即依戊○○在該申請書所填載退伍令
    確實已經遺失，而擬核發丁○○名義之「退伍、停役、除役令（證）遺失證明書
    」予戊○○，經層轉其上級長官批示核可後，而將「經查該員退伍令遺失屬實」
    之不實事項登載於其職務上所掌之團管區司令部八十九年四月十七日芮管字第
    甲六四九號丁○○名義之「退伍、停役令、除役令（證）遺失證明書」公文書上
    並在該證明書上貼上戊○○之相片一張，足以生損害於該部對於核發退伍令遺失
    證明書之真實性及丁○○。戊○○並於八十九年四月十九日再前往團管區司令部
    欲領取前開遺失證明書，因己○○要求領取該證明書需蓋用申請人之印章表示收
    受，戊○○乃又在該部附近委由不知情之刻印店人員偽造丁○○之印章一枚，足
    以生損害於丁○○後，持往團管區司令部在該部簽收遺失證明書之管制冊簽章欄
    上蓋用該偽造丁○○之印章於其上，而偽造完成表示以丁○○名義收領前述遺失
    證明書之私文書後，將該私文書交還行使予己○○，順利領得前開遺失證明書，
    足以生損害於丁○○及團管區司令部對於退伍令遺失證明書領用管理之正確性。
四、戊○○於取得前述偽造之丁○○名義國民身分證及前述由團管區司令部所發給之
    丁○○名義之退伍令遺失證明書後，因以丁○○名義申請護照，於申請時尚需檢
    附丁○○之戶籍謄本，戊○○乃又於八十九年四月二十四日（檢察官於起訴書誤
    載為同年月十五日，應予更正）前往台北市○○區○○路五段十五號二樓之台北
    市信義區戶政事務所（以下稱信義區戶政事務所），基於與前述相同之行使偽造
    私文書及行使偽造國民身分證之概括犯意，以該所提供之空白戶籍謄本申請書，
    在該申請書簽章欄上，偽造丁○○之署押一枚，而偽造完成以丁○○名義申請丁○○位於該所轄內台北市○○區○○街二０四號四樓之戶籍謄本申請書私文書後
    ，連同前述偽造之丁○○名義國民身分證持向該戶政事務所不知情之職務代理人
    劉秀芬行使，經劉秀芬核對戊○○所填載之資料無訛，不在其職務上所掌其他任
    何公文書作登載，即發給戊○○其所申請之丁○○戶籍謄本三份（檢察官於起訴
    書誤載為四份，應予更正），足以生損害於戶政機關對於戶籍謄本發給、管理之
    正確性及丁○○。
五、八十九年四月二十四日下午一時許，戊○○與不知情之位於台北市松山區○○○
    路三０九號盈瑜旅行社職員丑○○聯繫，表示欲委託其代為申辦護照，並且已備
    妥文件，戊○○隨即於該日下午一時二十分許，前往該旅行社樓下，基於與前述
    相同之行使偽造私文書及行使偽造國民身分證之同一概括犯意，將前述貼有其
    相片偽造丁○○名義國民身分證、貼有其相片之前述團管區司令部所發給之丁○○名義退伍令遺失證明書及前述李建成之戶籍謄本、自己之相片一張持向丑
    ○○行使，丑○○於收受上開證件、文書，並將戊○○之相片黏貼於護照申請書
    上，即以代理人之名義制作偽造完成以丁○○名義之護照申請書之私文書後，委
    由不知情之大道旅行社職員送件提出行使於外交部領事事務局，申請辦理丁○○
    名義之護照，足以生損害於丁○○，經該局受理後於八十九年四月二十五審核時
    發現戊○○委由丑○○持向該局行使之身分證為屬偽造，而知上情，並扣得被告
    戊○○所有用供其犯罪所用之如附表二編號１所示之偽造國民身分證一張、
    如附表二編號２所示團管區司令部八十九年四月十七日芮管字第甲六四九號退
    伍、停役、除役令（證）遺失證明書及如附表二編號３所示之戶籍謄本一份四
    張暨如附表二編號８所示之被告戊○○相片一張。
六、台灣高等法院將本院前開諭令對戊○○交保之裁定撤銷，發回本院更為審理後，
    隨即由內政部警政署刑事警察局向檢察官聲請拘票，拘提戊○○，由檢察官核發
    後，於八十九年五月二十四日凌晨一時許，在台北市○○區○○街一０九號前將
    戊○○拘提到案，經解送本院法官訊問後，認戊○○之犯罪嫌疑重大，非將戊○○羈押，顯難進行追訴及審判，其所涉罪嫌又為最輕本刑為五年以上有期徒刑之
    重罪，復有前述擬申請護照出境在客觀上可認為有逃亡之虞之事實，有羈押戊○○之必要，於同日以刑事訴訟法第一百零一條第一項第一款、第三款規定對戊○○實施羈押。
七、案經台北市政府警察局松山分局及內政部警政署刑事警察局移送台灣台北地方法
    院檢察署檢察官偵查起訴。
    理      由
甲、被告戊○○部分：
  壹、有罪部分－即被訴違反槍砲彈藥刀械管制條例及行使偽造私文書部分：
    一、被訴違反槍砲彈藥刀械管制條例部分（即事實欄一所述事實）之證據認定：
      (一)右述事實一之部分中關於－癸○○之堂叔丙○○因有土地欲出賣，於八十
        九年一月間上旬某日，經由葉韓信之仲介，由其帶同丙○○及癸○○前往花
        蓮縣花蓮市○○路某處房屋等待買主前來洽談土地買賣事宜，適該處房屋為
        由綽號「黑松」、「小陳」等男子所主持經營之職業賭場，癸○○與丙○○
        在該處為該賭場設局詐賭，而分別積欠該賭場二百萬元及五十四萬元，共二
        百五十四萬元之賭債，癸○○事後遂簽發每紙金額各五十萬元之支票四張，
        以支付賭債。嗣癸○○之父陳阿輝請丙○○之堂兄乙○○代為處理癸○○所
        積欠之賭債，乙○○又請綽號「阿昌」之男子代為處理，「阿昌」乃輾轉覓
        得綽號「空仔」之壬○○出面與「黑松」、「小陳」等人協調處理癸○○所
        積欠之賭債是否可以打折處理，經壬○○應允代為處理等事實，分別業據證
        人丙○○、乙○○、葉韓信、癸○○及壬○○於警訊、檢察官偵查及於本院
        調查時供述明確（其中丙○○部分在八十九年度偵字第四０七六號偵查卷第
        一卷第九二頁至第九三頁訊問筆錄、八十九年度偵字第一０六０二號偵查卷
        第十一頁訊問筆錄及本院卷一第一六四頁至第一七八頁八十九年十一月十五
        日訊問筆錄；乙○○之部分在上揭第四０七六號偵查卷第一卷第七九頁訊問
        筆錄及本院前開期日訊問筆錄；葉韓信之部分在上開第四０七六號偵查卷第
        二卷第三頁至第四頁訊問筆錄；癸○○之部分則在上開第四０七六號偵查卷
        第一卷七二頁訊問筆錄、八十九年度偵字第一０六０二號偵查卷第十一頁訊
        問筆錄及本院前開期日訊問筆錄；壬○○之部分則在八十九年度偵字第三一
        八二號偵查卷第五二頁偵訊筆錄、第五十一頁至第五三頁偵訊筆錄；八十九
        年度偵字第四０七六號偵查卷第一卷第四五頁訊問筆錄及本院前開期日訊問
筆錄），故此部分之事實已可堪認定。
      (二)壬○○於本院及其所涉案件在台灣高等法院審理時，雖一再供稱其與綽號「
        黑松」、「小陳」等人間有關賭債協調處理事宜已完全處理妥當，癸○○所
        簽發之四張支票其亦取回，惟查壬○○於八十九年二月九日警訊時供稱：「
        （問：癸○○之賭債問題自他委託你至你被查獲時是否有解決？）還沒有處
        理好。」；「問：（為何還沒解決？）因為我開價貳拾伍萬解決，對方不肯
        ，我再以伍拾萬元，但對方好像同意，但我們未付錢給對方。」；「問：（
        你是否有跟『黑松』見面？）都沒有，祇用電話聯絡。」（八十九年度偵字
        第三一八二號偵查卷第四十九頁偵訊筆錄）；另癸○○於八十九年二月九日
        警訊時亦供稱：「問：（你委託壬○○找朋友代你處理賭債問題是否已解決
        完畢？）還沒有處理好。」等語（參見同上卷第五十頁反面偵訊筆錄），足
        見壬○○所為上開癸○○來台北時，其當初所簽發之支票已經取回，當時並
        非要與癸○○談如何解決癸○○欠賭債之事之辯解，並無足採。足見八十九
        年一月三十日晚間癸○○到台北來與被告壬○○等見面時，癸○○欠賭債之
        事情，仍尚未與「黑松」及「小陳」等人談妥，所謂談好以五十萬元給付「
        黑松」等人乙節，只係被告壬○○之片面意思而已甚明；是被告壬○○為期
        其所應允代癸○○處理賭債之事情能依其所提出之條件順利解決，乃思調集
        槍械，打算在第二天至花蓮找綽號「黑松」及「小陳」等人展現實力，要綽
        號「黑松」等人同意其提出之條件解決癸○○等之欠賭債事，核與常理無違
        ，亦可堪認定。
      (三)右述事實一之部分中，關於被告戊○○有於八十九年一月三十日晚間與壬○○、癸○○、蔡聰明、綽號「阿全」、「春盛」之男子共六人在前述松鼎
        園餐廳用晚餐乙節事實，被告戊○○亦不否認，核與當日一起在該餐廳用餐
        之壬○○、癸○○於本院八十九年十一月十五日調查時所供述之情節相符（
        本院卷一第一六九頁至第一七０頁訊問筆錄參照），故此部分之事實亦可得
        認定。
      (四)右述事實一之部分中關於被告戊○○有於八十九年一月三十一日上午五時
    三十五分許，在台北市○○區○○街一０九號前，因其手提置有前述扣案槍
        彈之手提袋一只，而為松山分局員警金長廷、洪聖倫等人當場上前制服逮捕
        之事實，則為被告戊○○自警訊、檢察官偵查及於本院調查、審理時所是認
        ，核與逮捕被告戊○○之員警金長廷、洪聖倫於本院九十年三月三十一日審
        理時就此部分所供稱之情節相符（本院卷二第九九頁至第一０五頁審判筆錄
        參照），並有前述扣案之槍彈足資佐證，而扣案如前所述之衝鋒槍一把及制
        式手槍五把，經內政部警政署刑事警察局（以下稱刑事警察局）鑑驗結果，
        該總共六把之衝鋒槍、手槍其機械性能均良好，均可擊發子彈，而均具有殺
        傷力，另扣案之子彈八十九顆，經刑事警察局試射三十顆（故僅餘五十九顆
        ），發見該扣案之子彈均為制式半自動手槍子彈，而均具有殺傷力，此有刑
        事警察局就前述扣案槍彈所出具之該局八十九年二月十五日刑鑑一字第一四
        五四七號鑑驗通知書一紙在卷可憑（八十九年度偵字第三一八二號偵查卷第
        五九頁至第六十頁參照），因此前述扣案之衝鋒槍、手槍，既然機械性能均
        良好，均可擊發子彈，而均具有殺傷力，扣案之子彈亦均為制式半自動手槍
        子彈，而均具有殺傷力，該等扣案之衝鋒槍、手槍及子彈，乃屬槍砲彈藥刀
        械管制條例第四條第一項第一款、第二款所稱之具有殺傷力之衝鋒槍、手槍
        及子彈，依同條例第五條規定，非經中央主管機關許可，不得持有。
      (五)在本院前於事實欄一之部分中所記載之及二部分事實，如前所述，本院
        已將被告戊○○所不爭執及其他較無爭議，可先行確定之事實，以如何之證
        據為之認定，作了以上之說明，因此在此事實欄一之所述之及二部分事
        實中，僅剩本件訴訟上，不僅是檢察官，相信同時也是被告戊○○及其選任
        辯護人所最關心之被告戊○○究竟有沒有共同未經許可持有前開扣案槍彈之
        行為，即：
        「壬○○因向「黑松」、「小陳」等人表示癸○○所欠負之賭債可否一次以
        現金五十萬元解決，惟綽號「黑松」、「小陳」之男子表示至少要一百萬元
        才可以解決，雙方對此乃有歧見，壬○○乃思調集持有槍械、子彈等物，親
        向「黑松」、「小陳」等人展現自己之實力，以順利完成為癸○○處理上開
        賭債事宜。因此壬○○乃於八十九年一月三十日晚間，邀同與其有未經許可
        持有手槍、子彈犯意聯絡，欲一同持手槍、子彈前往花蓮向「黑松」、「小
        陳」等人展現實力，以順利處理癸○○賭債之戊○○、蔡聰明及真實姓名年
        籍不詳綽號「阿全」之成年男子前述松鼎園餐廳用晚餐，癸○○亦由真實姓
        名不詳，綽號「春盛」之男子陪同由花蓮搭飛機抵台北後，前往該餐廳與戊○○等人會面，並由壬○○向癸○○詳細詢問其在「黑松」等人所負責之賭
        場被詐賭之經過，用餐完畢，戊○○及綽號「春盛」之男子先行離去。嗣於
        八十九年一月三十日下午十一時至同年月三十一日凌晨零時許，戊○○、壬○○、蔡聰明及綽號「阿全」之男子分別至不詳處所調集前述扣案槍彈，並
        先後至戊○○當時位於台北市○○區○○街之住處碰面會合，而共同未經許
        可持有上開衝鋒槍、手槍及子彈，並將上開槍彈上膛（惟關保險），置放於
        一深色手提袋內，戊○○並囑當時在場之秘密證人甲１於當日上午約五時三
        十分許前再前往其住處持該手提袋坐火車前往花蓮，戊○○與壬○○等人則
        搭飛機前往，而因壬○○、蔡聰明及綽號「阿全」之男子欲前往他處飲酒作
        樂，戊○○又欲前往台北市○○區○○街一０九號其女友程韻樺住處，戊○○乃將置有前述槍彈之手提袋隨身攜帶前往其女友之住處，以確保安全。秘
        密證人甲１當時見狀，即先託詞上廁所，在戊○○住處浴室內打電話向台北
        市政府警察局松山分局（以下稱松山分局）偵查員子○○報告上情，並為確
        保己身之安全，打開水龍頭讓水流聲掩飾其通話內容，子○○接獲秘密證人
        甲１之線報後，乃迅報告其所屬小隊之小隊長金長廷，由金長廷親率所屬隊
        員至程韻樺前開住處附近埋伏守候。」之待證事實，針對此一訴訟上之可說
        是本件引起雙方當事人（檢察官、被告）所爭執最大之待證事實，本院不妨
        先行為之檢驗究竟檢察官究竟係以何證據來認定被告戊○○有其所起訴之共
        同未經許可持有前述扣案槍彈之事實，經查：
        1.檢察官先係以曾在松山分局做過二次供述之秘密證人甲１之證言認定被告
          戊○○有前開未經許可持有槍彈之犯行（八十九年度偵字第四０七六號偵
          查卷第二三頁及第六九頁偵訊筆錄參照），惟檢察官將本案全部卷宗移由
          本院進行審理時，於本案之所有卷證資料內並無該曾在松山分局作證之秘
          密證人甲１之年籍對照表，以讓本院可以傳喚該秘密證人在公判庭進行詰
          問，經本院於九十年五月二十三日行文要求松山分局檢附該秘密證人之年
          籍表過院，經該分局於九十年六月六日檢附該秘密證人之年籍表過院（外
          放彌封之秘密證人年籍卷），經本院拆封檢視，赫然才發現該秘密證人竟
          然與至檢察官面前同樣以秘密證人甲１身分作證之人，姓名、年籍均完全
          不同，而在檢察官面前以秘密證人甲１身分作證之人於本院最後一次就本
          件進行審理之九十年六月二十七日審理時到庭供稱其並未以秘密證人身分
          在松山分局作過任何之筆錄，該在松山分局作證之秘密證人是其友人，該
          名秘密證人之所以會做上開筆錄，乃是因為其將本身所聽聞之事告訴該名
          秘密證人，才由該名秘密證人轉述給警察（本院當日審判筆錄參照），而
          該名在松山分局以秘密證人身分作證之人，直至本院於九十年六月二十七
          日進行審理時，其人並不在我國境內，有其入出境資料附於外放彌封之秘
          密證人年籍卷可稽，故該名在松山分局以秘密證人身分作證之人所為之供
          述，其供述之性質既屬傳聞證據（非對本件待證事實有親自見聞，而係聽
          聞自在本院面前以秘密證人身分作證之人，再轉述予警員），其本身已欠
          缺於訴訟上為證人所必需對於待證事實有親身體驗之原證人適格，所為證
          言已無證據能力；且本件屬於一般刑事案件，不若檢肅流氓條例、組織犯
          罪防制條例案件，依檢肅流氓條例第十二條、組織犯罪防制條例第十二條
          第一項規定有可使用秘密證人之除外規定，而於一般刑事案件，為使法院
          得以直接調查、接觸證據，而得以發現真實並保障當事人對於證人之詰問
          權（刑事訴訟法第一百六十六條參照），本院認於一般刑事案件，除非有
          實定法之明文可於特定性質案件依該案件之需要為秘密證人之使用，否則
          如於一般刑事案件廣泛承認檢察官可使用秘密證人為起訴之證據資料，試
          問如同本件該秘密證人並不在我國境內，無從進行傳喚、拘提之情況下，
          本院、被告及其選任辯護人如何為之探究該秘密證人所為供述是否實在，
          是法院如遇有檢察官以秘密證人為起訴之證據資料，而該秘密證人無法經
          由法院以傳喚、拘提或其他方式使其至公開法庭證明其確有以秘密證人身
          分為供述，本院認此際該秘密證人供述之引用將有害於被告依司法院大法
          官會議第四一八號解釋所宣示人民有受公平法院審判之權利且有害於人民
          依憲法第十六條之訴訟權所衍生之訴訟上防禦權，自應將該秘密證人之供
          述予以排除。是本件檢察官所引用之在松山分局以秘密證人甲１身分之人
          所為之供述，如前所述，該秘密證人並未親自見聞被告戊○○如何會有持
          有前述扣案槍彈之過程，且該秘密證人無從經本院傳喚至公開法庭作證以
          證明其確有以秘密證人身分為前開供述，核諸前揭說明，自應將該秘密證
          人之供述認無證據能力，而將之排除於本件訴訟上得做為證據之列。
        2.檢察官另又以癸○○之姐夫即庚○○於偵查程序中之一連串供述來做為認
          定被告戊○○有未經許可持有前開扣案槍彈之行為，如果僅從庚○○於檢
          察官偵查程序中之供述來作形式上之觀察（八十九年度偵字第四０七六號
          偵查卷第一卷第一一三頁至第一一四頁訊問筆錄、八十九年度偵字第四０
          七六號偵查卷第二卷四十頁至第四二頁訊問筆錄、第七六頁至第七七頁訊
          問筆錄、八十九年度偵字第一０六０二號偵查卷第十一頁訊問筆錄），實
          在會令人產生庚○○確實是對於本院就事實欄一之及部分所記載之事
          實全部均有見聞之原證人，因為庚○○所描述之所見所聞實在太栩栩如生
          ，不過，不論是在檢察官於起訴書所記載之犯罪事實抑或是在本院就事實
          欄一之及部分所記載之事實中，可以發現，如果庚○○本人確實於各
          個階段均在場，何以均未出現其姓名，豈不怪哉！本院於收案審理後，發
          現此一奇怪之現象，特別於八十九年十一月十五日調查時對庚○○詳細為
          訊問，茲照錄其當日在本院訊問之全部問答如下：
          問：你與癸○○何關係？
          答：我是他的姊夫。
          問：癸○○被詐賭的事情你是否知道？
          答：知道，詐賭的人我調查出來一個叫黑松，一個叫小陳。
          問：（提示八十九年偵字第四○七六號卷第二卷第四十到第四十二頁偵查
              筆錄並告以要旨）為何能夠如此清楚描述當天吃飯喝酒的事情？
          答：當時我不在場，是癸○○轉述給我聽的。
          問：（提示同一偵查卷第七十六頁到七十七頁偵查筆錄並告以要旨）你怎
              麼知道這些事？
          答：這些是我在醫院問了癸○○，癸○○交保出來以後告訴我的。我在這
              邊詳細的跟法官報告，我是問癸○○說你們這一夥人到底是幹什麼，
              為何會發生槍戰，癸○○在檢察署交保出來以後跟我講他當時酒醉迷
              迷糊糊的，到撫遠街大概有半個多小時，我問他說你們車子到底要去
              哪裡，他說大概要去火車站，但是癸○○並沒有跟我說他們到撫遠街
              去找誰，也沒有跟我說他們要去火車站是不是要坐火車。
          問：為何你前後的供述不一，究竟癸○○有無告訴你：一、他們到撫遠街
              要做什麼？二、究竟癸○○有無告訴你他們是要到火車站坐火車？三
              、癸○○有無告訴你他們去花蓮要做何事？
          答：一、沒有。二、有，他說大概要去火車站坐火車去花蓮。三、沒有講
              。
          問：所以你在檢察官那邊說「癸○○去撫遠街接戊○○要搭火車去花蓮」
              這句話是怎麼來的？
          答：我是看報紙、電視的相關報導自己綜合起來的。
          問：你在檢察官那邊說「要讓他們好看，槍早就準備好了」，這句話怎麼
              來的？（提示同前偵卷筆錄七十六、七十七頁）
          答：我人都不在現場。
          問：（提示偵卷八十九年偵字第四０七六號卷第一卷第一一三、一一四頁
              並告以要旨）此次訊問筆錄內容是怎麼來的？
          答：這是我從側面調查得知的，是花蓮我的朋友黑輪有認識黑松、小陳的
              人告訴我的，黑輪告訴我說他知道壬○○跟小陳因為賭債的事不太愉
              快，可能會火拼，至於我說他們要搭火車去花蓮火拼是我看電視、報
              紙的報導，自己綜合推論出來的。
          問：（提示八十九年偵字第四０七六號卷第二卷五十六到五十七頁的報告
              書）這份你寫的報告書的內容是怎麼來的？
          答：這些都是我去調查出來，不是我親身經歷的。
          因此由庚○○上開供述以觀，其於檢察官偵查中所為之所有與本案有關諸
          如被告戊○○與壬○○等人要準備槍械去花蓮與人火拼，在到花蓮之前已
          經準備好槍械等事實，其自己無一有親身之經歷，而完全是聽由他人轉述
          或係自己綜合傳播媒體之報導所為之判斷，其本身已欠缺於訴訟上為證人
          所必需對於待證事實有親身體驗之原證人適格，所為證言自無證據能力，
          甚為明確，自應將其供述排除。
        如前所述，檢察官所用以證明被告戊○○與壬○○等人有前述共同未經許可
        持有前述扣案槍彈之犯行之證據，其中在松山分局以秘密證人身分甲１作證
        之人所為供述及證人庚○○所為供述，於本件訴訟上均無證據能力，因此檢
        察官就此部分犯罪事實所僅存最有利之證據乃為在其面前以秘密證人甲１身
        分之人所為供述，以下即再深入探討該秘密證人所為之供述之證據能力及證
        明力。
      (六)槍砲彈藥刀械管制條例所有條文中，雖無如前述檢肅流氓條例、組織犯罪防
        制條例有可以秘密證人之供述來作為認定行為人有無違反該條例犯行之明文
        規定，惟如前所述，如果秘密證人本身可以在公判庭面前親自為供述，並接
        受法官、檢察官、被告及其選任辯護人以交互詰問之方式來檢驗其供述之真
        實與否，此時該秘密證人因已在公判庭親自為供述，並已接受法院及訴訟當
        事人之交互詰問，藉以檢驗其證言之真實與否，法院已可以直接與該證人為
        直接之接觸，符合直接審理主義之要求，並可保障當事人對於證人之詰問權
        ，亦無害於被告依司法院大法官會議第四一八號解釋所宣示人民有受公平法
        院審判之權利及依憲法第十六條之訴訟權所衍生之訴訟上防禦權，而在檢察
        官面前以秘密證人身分甲１作證之人已分別於本院八十九年十一月二十二日
        調查及於本院九十年六月二十七日審理時到庭為供述，並接受檢察官、被告
        戊○○及其選任辯護人之交互詰問，核諸前揭說明，該名秘密證人在檢察官
        面前及在本院面前所為之供述即有證據能力，必須先加以說明。
      (七)再查該名秘密證人於檢察官偵查、壬○○被訴與本件被告戊○○共同未經許
        可持有前述扣案之槍彈於本院八十九年度訴字第八０七號案件審理及於本院
        就本件調查、審理時供稱：
        1.於八十九年三月十四日偵查時證稱：「（戊○○被查獲六把制式手槍，當
          日你有否在場？情形如何？）我到「小六」虎林街家中時已晚上十二點整
          ，我去時有「聰明」及一戴黑眼鏡理平頭約二十七、八歲男子，是否即該
          綽號『阿全』我不知道，約半小時「小六」及在綠島「空仔」及另一住花
          蓮男子（癸○○）自外返回「小六」虎林街住處，當時「空仔」身上插一
          枝短的，「小六」身上插二枝短的，一枝長的，另「小六」家理本來就有
          二枝，我問「小六」待會要幹嘛，他稱一早要到花蓮辦事，「小六」將六
          把槍放在一個手提袋內，叫我與「聰明」、「阿全」、「清華」、「空仔
          」去喝酒，我稱不想去，我約清晨五點再回到「小六」虎林街住處，即有
          另一綽號「擔擔」的男子，「擔擔」打開「小六」的衣櫃，發現沒有置槍
          的手提袋，「擔擔」說他們槍帶出去。」；
        2.於八十九年五月二十九日偵查時證稱：「（八十九年一月三十日晚上你所
          知的情形？）「小六」本叫我去欣欣大眾百貨公司找一個欠他二十萬的人
          收錢，我去該處沒找到人，約晚上十一點我Ｃ甲ＬＬ他，他回來，叫我去
          虎林街他家，我到虎林街只看到「聰明」及一理平頭男子，我再打給「小
          六」稱我到了，他說半小時就回來，約凌晨零時三十分左右，「小六」帶
          「空仔」及上次庭訊看到那個人（癸○○），「空仔」先進來，他掏出一
          支短槍，「小六」拿一支烏茲及二支短槍。他們約十二點三十分，「小六
          」將東西帶到手提帶內包好，連同他原先放在虎林街內的二支短的，放在
          手提袋內，我還請「小六」打開給我看，後來「小六」叫我與「空仔」他
          們去喝酒然後他叫我早上五點多到虎林街找他，由我與「擔擔」搭火車到
          花蓮去，由他們坐飛機去，當時「小六」告訴我稱將手提袋拿去外面放，
          我推測他應是放在撫遠街他女友處，所以我去查女的地址。」。（以上二
          次之筆錄均在八十九年度偵字第四０七六號偵查卷第一卷第八八頁彌封袋
          內）；
        3.於本院另案八十九年七月二十日調查時證稱：「（八十九年一月三十日前
          案發情形？）當日凌晨十二時許，我到戊○○的虎林街家裡，我到時周長
          華不在家，在他家有一位「聰明」之人及一位剃平頭戴眼鏡的男子在場，
          過了半小時，戊○○及壬○○及一位我不認識的男子從外面回來，壬○○
          先走進來，他一入客廳就從腰裡掏出一把槍，戊○○跟在壬○○後面進來
          ，一進來也將身上的衝鋒槍及二枝手槍拿出來，都放在客廳的桌上，之後
          戊○○又進入房間內，將另外二枝手槍拿出來，戊○○告訴我，這些槍都
          裝滿子彈，子彈放在槍內，我親眼看到他們將槍放入袋內，放置時我向小
          六拿袋子來看，這些槍械都裝滿子彈放入袋內，沒有其他子彈，槍都上了
          保險，小六說明天要去花蓮處理債務的事情。」（外放本院八十九年度訴
          字第八０七號卷參照）；
        4.於本院八十九年十一月二十二日調查時證稱：「（能否請你詳述那天在虎
          林街看到槍彈的情形？）當天小六call我到他虎林街家去的，我去時小六
          不在，只有聰明跟一個剃平頭戴黑色眼鏡的人在，這時候我還沒有看到那
          些槍彈，這時是晚上十一點多，我進去他們叫我等一下，約過了半個小時
          小六還有空仔，還有另外一個男的回來了，空仔身上先拿一把短槍出來，
          小六接著拿壹把衝鋒槍還有兩把短的槍出來，放在桌上，然後小六進去房
          間的櫃子裡面在拿兩把短的槍出來，放在桌上，然後小六就拿壹個手提袋
          ，用布把槍包起來放在手提袋內，槍都有上膛，我問小六這些槍都先上膛
          了，不過保險都有關掉，子彈是放在槍裡面，沒有另外放，接著小六跟我
          說明天要去花蓮，槍放在家裡不安全，要拿去他女友家放，他叫我跟空仔
          去喝酒，不過我沒去，然後他們就開車走了，連東西一起帶走。」、「（
          到底戊○○有無對你說他要把手提袋拿到那裡放？）戊○○走到門口時有
          告訴我他要到他女友家，我跟小六一同離開虎林街的，他們開車走，我坐
          計程車走。」（本院卷一第一九五頁至第二一０頁訊問筆錄參照）；
        由甲１之上開供述以觀，其對於在八十九年一月三十日晚上十一、二時許，
        因受綽號為「小六」之被告戊○○之呼叫趕到被告戊○○在台北市○○街之
        住處時，即看到綽號「聰明」之蔡聰明及另一位剃平頭載眼鏡之不詳姓名之
        人在該屋內；而被告戊○○與壬○○及另一位男子（甲１後來指證為癸○○
        ）自外面回來，綽號「空仔」之壬○○自身上先拿一把短槍出來，綽號「小
        六」之被告戊○○接著拿一把衝鋒槍還有兩把短槍出來，一併放在桌上，然
        後被告戊○○又進入其房間內，復由櫃子裡再拿兩把短槍出來放在桌上，而
        後被告戊○○就拿一個手提袋，用布把槍包起來放在手提袋內，槍都有上膛
        ，被告戊○○並對其說明天要去花蓮，後來被告戊○○將上開用手提袋裝著
        之槍彈，拿去台北市○○街其女友之住處等事實，由其上開數次前後所述，
        其情節互核一致，並無相互矛盾之處，足見本件該名秘密證人上開供述，應
        非子虛，堪予採信，由該名秘密證人上開供述，足徵本件被告戊○○要與陳
        國共同調集上開扣案之槍彈，未經許可共同持有之事實，應堪採信，被告戊○○與其選任辯護人雖以該名秘密證人不可能在場，且其供述前後矛盾以之
        攻擊該名秘密證人之信憑性，惟如前所述，該名秘密證人就本件中前開被告
        戊○○如何會持有扣案之槍彈所為之供述前後並無任何矛盾，被告戊○○與
        其選任辯護人其辯解尚難認為可採。
      (八)又本件已死亡之蔡聰明，固然因其死亡而無從查證上開槍械是否如被告戊○○於本件調查、審理時所一再辯稱確為屬其所有，惟如前所述，秘密證人甲
        １稱在虎林街被告戊○○之家裡，被告戊○○與壬○○自外帶回長槍一把、
        短槍三把，及被告戊○○另由屋內櫃子裡取出短槍二把，並將之置放在手提
        袋時，當時蔡聰明亦在場，及其又能準時駕車至上開與被告戊○○約定之撫
        遠街欲搭載被告戊○○並於警員命其停車熄火受檢時，猶駕車衝撞警員等三
        項事證以觀，顯見蔡聰明對於被告壬○○、戊○○二人之共同非法持有本件
        槍彈之行為，不惟事前知悉，且有共同非法持有之犯意聯絡，而為本案之共
        同正犯。
      (九)至本件綽號「阿全」之男子，因本件現存得以出庭應訊之人（被告戊○○、
        壬○○、癸○○），均無法查知其真正姓名、住址，以致本院無法對其傳喚
        ，作任何之調查訊問，惟依前開說明，該綽號「阿全」之男子，於八十九年
        一月三十日晚上，自被告戊○○等六人，在台北市之松鼎園餐廳商談解決癸○○欠賭債事宜，至被告戊○○虎林街家中，見被告戊○○及壬○○二人自
        外帶回長槍一把、短槍三把，及被告戊○○自其屋內取出另二把短槍，以及
        於翌日上午，與壬○○等人一同坐蔡聰明駕駛之自用小客車至撫遠街要載被
        告戊○○，其始終與壬○○在一起，且其復為蔡聰明所邀同前往與被告戊○○等人一起用晚餐（本院卷一第一七０頁，壬○○於本院八十九年十一月十
        五日之訊問筆錄參照），顯見該綽號「阿全」之男子應係與蔡聰明前來欲與
        被告戊○○、壬○○於用餐翌日前往花蓮處理前述之賭債，為與被告戊○○
        一夥之人，與癸○○不同，按癸○○係出錢委請壬○○代為出面解決其本人
        及其堂叔丙○○欠賭債之事，衹要花錢能將事情解決就好，以何手段解決，
        應非其所問。足見綽號「阿全」之男子，對於本件壬○○、戊○○、蔡聰明
    三人之共同非法持有本件槍彈，亦應有犯意之聯絡及行為之分擔，亦應成立
        共同正犯。
      (十)至於癸○○並非與被告戊○○、壬○○等人共同未經許可持有上開扣案槍彈
        之共同正犯，蓋癸○○自始即否認有共同非法持有本件槍彈之不法情事；
        被告戊○○或壬○○二人亦始終未曾供述癸○○有參與調集本件槍彈，或共
        同非法持有之事實；證人丙○○、乙○○、葉韓信三人之前開供述，亦僅能
        證明癸○○與其堂叔丙○○二人確有在前開時地，為人詐賭共欠賭債二百五
        十四萬元，而由癸○○之父輾轉請壬○○出面代為處理之事實，惟其等證之
        供述從未述及癸○○有上開共同非法持有本件槍彈之不法犯行；由上開秘
        密證人甲１（在檢察官及本院面前出現之人）之供述，雖可見癸○○於八十
        九年一月三十一日日凌晨零時餘，曾與綽號「空仔」之壬○○及被告戊○○
        自外回至上開虎林街被告戊○○之住處，被告戊○○與壬○○一進來，即分
        別自身上取出長槍一把、短槍三把放在桌上，被告戊○○另又從屋內之櫃子
        裡拿出二把短槍，一共六把，以布包好後，放在手提袋內，被告戊○○並表
        示於第二天要去花蓮處理債務之事之事實；惟查甲１係於上開虎林街被告戊○○之住處，當被告戊○○與壬○○回來時，始第一次與癸○○碰面，在此
        之前，癸○○有無參與調集槍彈，並與戊○○等人共同商議欲帶槍械去花蓮
        解決癸○○欠賭債之事，及被告戊○○、壬○○二人如何取得自外帶回之一
        把長槍、三把短槍等各情，甲１並不瞭解，其所為前開供證，尚不能即認為
        癸○○有參與調集槍彈及共同非法持有之犯意聯絡之證明。又依證人甲１之
        上開供述，癸○○雖知悉壬○○及戊○○等人所以持有上開槍械，係為代其
        至花蓮解決處理其欠綽號「黑松」與「小陳」賭債之事，惟癸○○及其家人
        既已同意出一百七十萬元交與壬○○代為解決欠賭債事宜，且壬○○於台灣
        高等法院審理中復自承：「（癸○○的父親說要以多少錢解決？）他跟『阿
        昌』說一百七十萬元讓我解決，我跟黑松說好以五十萬元解決，其餘的一百
        二十萬元我要做為我的佣金。」（參見外放該院卷第一０三頁訊問筆錄），
        足見癸○○之父所以會輾轉找壬○○出面代為處理癸○○欠賭債之事，及癸○○於右開時地，所以會到台北與壬○○等人見面，嗣後並一同至被告戊○○家裡，癸○○父子二人之目的，應僅係期壬○○等人能代為解決癸○○本
        人及其堂叔丙○○二人欠賭債之事而已，癸○○父子為消災而破財，應為其
        等父子之最終目的，至於壬○○等人欲以何方式或手段去解決，應非其等所
        問及考量之範圍，是癸○○何需參與壬○○等人之調集槍械及共同非法持有
        而自罹法網，並負重責？是上開甲１之供述，亦不能為癸○○有前開不法犯
        行之證明。
      (十一)右述事實一之部分中則有本院八十九年度聲羈字第四八號檢察官向本院聲
        請羈押被告戊○○之案卷、台灣高等法院八十九年度抗字第六一號受理檢察
        官不服本院前開對被告戊○○諭令交保之裁定提起抗告之審理卷宗及本院八
        十九年度聲羈更（一）字第一號台灣高等法院將本院前開對被告戊○○諭令
        交保之裁定撤銷，發回本院更為裁定之審理卷宗共三宗外放可稽，亦需予以
        敘明（且此部分事實一部分為被告戊○○犯有違反槍砲彈藥刀械管制條例部
        分犯行之警方、檢察官及本院於其為檢察官提起公訴前之處理程序，亦為被
        告戊○○犯有事實欄第二至五部分事實之犯罪動機之一，因此關於此部分事
        實，雖與被告戊○○之任一為本院所認定之犯罪事實無涉，惟其既然牽涉到
        一部分事實之犯罪動機，自有說明本院憑以認定之證據之必要，應加以說明
        ）。
    二、被訴連續行使偽造私文書部分（即事實欄二至五所述事實）之證據認定：
      (一)右揭事實二之部分，已業據被告戊○○於警訊、檢察官偵查及於本院調查、
        審理時供承不諱（八十九年度偵字第一０六０二號偵查卷第四六頁至第四八
        頁偵訊筆錄、第五十頁至第五一頁訊問筆錄、第七九頁至第八二頁訊問筆錄
        、本院卷一第一一四頁至第一一八頁八十九年十月六日訊問筆錄、本院卷二
        第九九頁九十年三月三十日審判筆錄參照），復有扣案為被告戊○○囑由與
        其有犯意聯絡，綽號「茂哥」之男子以被告丁○○八十九年三月十三日所申
        請補發之國民身分證依式偽造貼有其相片之偽造被告丁○○名義國民身分證
        一張足資佐證，而該張身分證經內政部警政署刑事警察局（以下稱刑事警察
        局）鑑驗結果，該張身分證上之螢光暗記與標準身分證樣張不符，且無浮水
        印，而判定整張身分證均屬偽造，此有該局所出具八十九年四月二十八日刑
        鑑字第五三九七六號鑑驗通知書一紙附卷可稽（八十九年度偵字第一四五三
        一號偵查卷第十四頁至第十五頁參照），是依（一）扣案之前述丁○○名義
        之國民身分證及（二）刑事警察局就扣案之被告丁○○國民身分證鑑驗結果
        係屬偽造之前述鑑驗通知書等補強證據皆足資擔保被告戊○○於警訊、檢察
        官偵查及於本院調查、審理中就此部分犯罪事實所為上開任意性自白具有相
        當程度之真實性，而得使本院確信被告戊○○前述自白之犯罪事實確屬真實
        ，從而依刑事訴訟法第一百五十六條第一項「被告之自白，非出於強暴、脅
        迫、利誘、詐欺、違法羈押或其他不正之方法，且與事實相符者，得為證據
        。」及第二項「被告之自白，不得作為有罪判決之唯一證據，仍應調查其他
        必要之證據，以察其是否與事實相符。」規定，本院自得依被告戊○○前述
        自白及各該補強證據認定被告戊○○確有為此部分之犯行，而被告戊○○並
        非有權核發國民身分證之戶政機關，其竟與綽號「茂哥」之男子共同偽造被
        告丁○○名義，貼有其本人相片之國民身分證，自足以生損害於被告丁○○
        及戶政機關對於國民身分證發給、管理之正確性，此部分之事證明確，被告
        戊○○此部分之犯行堪以認定。
      (二)右揭事實三之部分，亦業據被告戊○○於警訊、檢察官偵查及於本院調查、
        審理時供承不諱（前開偵訊、檢察官訊問及本院訊問、審判筆錄參照），並
        有本院向團管區司令部函調取得被告戊○○於該部分事實欄所述時地申請前
        述退伍令遺失證明書，而以被告丁○○名義所偽造填具之申請表、為領得其
        所申請之退伍令遺失證明書而以偽造之被告丁○○印章所偽造之簽收管制冊
        在卷可憑（本院卷一第一四０頁至第一四四頁參照），並有扣案之團管區司
        令部八十九年四月十七日芮管字第甲六四九號退伍、停役、除役令（證）
        遺失證明書一張足資佐證，而經本院勘驗該張遺失證明書，其上之人別年籍
        資料確係記載被告丁○○之各項年籍，惟係貼有被告戊○○之相片一張，此
        有勘驗筆錄可稽（本院卷一第八九頁及第九二頁），而團管區司令部承辦發
        給被告戊○○上開退伍令遺失證明書之負責人員己○○於本院八十九年十一
        月十五日調查時亦到庭供稱：我們受理後，要進行電腦核對，看身分證字號
        、出生年月日及相關的兵籍資料是否相同，照片我們無法核對，因為電腦內
        沒有照片資料，如果申請人在申請表上所載之資料，與電腦裡所留存的資料
        相符，我們就核發了。申請人還必須在如前開來文附件二所示之管制冊上簽
        名表示收受，領到證明書（本院卷一第一六一頁訊問筆錄參照），是由證人
        己○○上開供述以觀，其對被告戊○○偽以被告丁○○名義以其退伍令已經
        遺失為由，而申請補發被告丁○○名義之退伍令遺失證明書乙節，其僅對被
        告戊○○於聲請書中所填載之被告丁○○各項年籍資料是否與其電腦檔案中
        相同作實質審查，其並不對被告戊○○於聲請書中所填載「退伍令已經遺失
        」乙節做任何之實質審查，於審核被告戊○○所偽以填載被告李建成之各項
        年籍資料無誤後，即依被告戊○○聲明該退伍令已經遺失，而發給被告戊○○記載「經查該員退伍令遺失屬實」之退伍令遺失證明書，是依（一）前述
        被告戊○○所偽造被告丁○○名義之申請書、領用簽收管制冊、（二）前述
        遺失證明書及（三）證人己○○供述等補強證據皆足資擔保被告戊○○於警
        訊、檢察官偵查及於本院調查、審理中就此部分犯罪事實所為上開任意性自
        白具有相當程度之真實性，而得使本院確信被告戊○○前述自白之犯罪事實
        確屬真實，從而依前揭刑事訴訟法第一百五十六條第一項、第二項規定，本
        院自得依被告戊○○前述自白及各該補強證據認定被告戊○○確有為此部分
        之犯行，而被告戊○○並非被告丁○○本人，其竟偽以被告丁○○之名義行
        使前開私文書，請求發給被告丁○○名義之退伍令遺失證明書，並明知被告
        丁○○之退伍令並未遺失，而使團管區司令部承辦人員將此不實之事項登載
        於其職務上所掌之前述證明書公文書，並再行使偽造被告丁○○名義之前開
        私文書，而順利領得前開遺失證明書，自足以生損害於被告丁○○及團管區
        司令部對於退伍令遺失證明書請求發給、核發及領用管理之正確性，此部分
        之事證明確，被告戊○○此部分之犯行堪以認定。
      (三)右揭事實四之部分，亦業據被告戊○○於警訊、檢察官偵查及於本院調查、
        審理時供承不諱（前開偵訊、檢察官訊問及本院訊問、審判筆錄參照），並
        有本院向信義區戶政事務所函調取得被告戊○○於前述時地偽以被告丁○○
        名義所填具之戶籍謄本申請書一份附卷足憑（本院卷一第九九頁參照），並
        有扣案被告戊○○行使此份偽造之戶籍謄本申請書後，所領得被告丁○○戶
        籍謄本一份四張足資佐證，是依（一）前述被告戊○○所偽造被告丁○○名
        義之戶籍謄本申請書及（二）前述戶籍謄本等補強證據皆足資擔保被告戊○○於警訊、檢察官偵查及於本院調查、審理中就此部分犯罪事實所為上開任
        意性自白具有相當程度之真實性，而得使本院確信被告戊○○前述自白之犯
        罪事實確屬真實，從而依前揭刑事訴訟法第一百五十六條第一項、第二項規
        定，本院自得依被告戊○○前述自白及各該補強證據認定被告戊○○確有為
        此部分之犯行，而被告戊○○並非被告丁○○本人，其竟偽以被告丁○○之
        名義偽造前開戶籍謄本申請書私文書，復持之以行使，並領得前開戶籍謄本
        ，自足以生損害於被告丁○○及戶政機關對於戶籍謄本發給、管理之正確性
        ，此部分之事證明確，被告戊○○此部分之犯行堪以認定。
      (四)右揭事實五之部分，亦業據被告戊○○於警訊、檢察官偵查及於本院調查、
        審理時供承不諱（前開偵訊、檢察官訊問及本院訊問、審判筆錄參照），核
        與證人即受被告戊○○之委託辦理前開護照之盈瑜旅行社職員丑○○於警訊
        中所供述之情節相符（八十九年度偵字第一四五三一號偵查卷第十一頁至第
        十三頁偵訊筆錄），並有丑○○以被告丁○○代理人之名義所制作偽造，貼
        有被告戊○○相片一張之護照申請書私文書一紙在卷可憑（同上偵查卷第十
        八頁參照），是依（一）證人丑○○之供述及（二）前述護照申請書等補強
        證據皆足資擔保被告戊○○於警訊、檢察官偵查及於本院調查、審理中就此
        部分犯罪事實所為上開任意性自白具有相當程度之真實性，而得使本院確信
        被告戊○○前述自白之犯罪事實確屬真實，從而依前揭刑事訴訟法第一百五
        十六條第一項、第二項規定，本院自得依被告戊○○前述自白及各該補強證
        據認定被告戊○○確有為此部分之犯行，而被告戊○○並非被告丁○○本人
        ，其竟偽以被告丁○○之名義偽造前開護照申請書私文書，復持之以行使，
        自足以生損害於被告丁○○，此部分之事證明確，被告戊○○此部分之犯行
        堪以認定。
    三、法律之適用：
      (一)按被告戊○○就事實欄一部分中所述持有扣案如附表一所示之衝鋒槍、手
        槍及子彈之行為，如前所述，該扣案之衝鋒槍、手槍及子彈，為屬槍砲彈藥
        刀械管制條例第四條第一項第一款、第二款所稱之具有殺傷力之衝鋒槍、手
        槍及子彈，依同條例第五條規定，非經中央主管機關許可，不得持有，則核
        被告戊○○此部分行為所為，係犯槍砲彈藥刀械管制條例第七條第四項之未
        經許可持有衝鋒槍、手槍罪及同條例第十二條第四項之未經許可持有子彈罪
        。被告戊○○以一持有行為同時持有衝鋒槍、手槍及子彈，為想像競合犯，
        依刑法第五十五條規定，應從一重之未經許可持有衝鋒槍罪處斷。又其與他
        案經起訴之被告壬○○、已死亡之蔡聰明及真實姓名年籍不詳綽號「阿全」
        之成年男子，有犯意聯絡與行為分擔，為共同正犯。
      (二)按被告戊○○就犯罪事實欄二所記載將被告丁○○之真正國民身分證及其自
        己之相片一張交由綽號「茂哥」之男子，委託該綽號「茂哥」之男子依式偽
        造丁○○名義國民身分證一張，並於取得該偽造之國民身分證後，復先後於
        事實欄三所述時地持至團管區司令部行使；事實欄四所述時地持至信義
        區戶政事務所行使；又於事實欄五所述時地持向丑○○行使及由不知情之
        丑○○委由大道旅行社職員持向外交部領事事務局行使之行為，如前所述因
        該身分證經鑑定結果係屬偽造，其上之內政部公印文亦屬偽造，則被告戊○○偽造該身分證之同時又偽造其上之內政部公印文，依大法官會議第八二號
        解釋，自應依刑法第二百十八條第一項偽造公印文罪處斷，而被告戊○○行
        使該偽造國民身分證之行為，核係犯刑法第二百十六條、第二百十二條之行
        使偽造特種文書罪。其前後多次行使該偽造之國民身分證之犯行，時間緊密
        ，犯意概括，所犯構成要件相同，為連續犯，依刑法第五十六條規定，以連
        續行使特種文書一罪論，並加重其刑。被告戊○○委請不知情之旅社職員丑
        ○○，再由丑○○委請同為不知情之大道旅行社職員持該偽造之國民身分證
        至外交部領事事務局行使申辦護照之行為，為間接正犯，應與正犯負同一之
        責任。被告戊○○與綽號「茂哥」之成年男子間有犯意聯絡及行為分擔，為
        共同正犯。而被告戊○○所犯偽造公印文罪與其連續行使屬特種文書之國民
        身分證而該當於刑法第五十六條、第二百十六條、第二百十二條之連續行使
        偽造特種文書一罪二罪間，有方法、結果之牽連犯關係，依刑法第五十五條
        規定，應從一重之偽造公印文罪處斷。
      (三)按被告戊○○於事實欄三所述時地，偽造被告丁○○之署押一枚並盜用被
        告丁○○之前所交付與其辦理甲存支票使用之真正印章一枚蓋用於前開申請
        書上，偽造完成以被告丁○○名義申請補發遺失退伍令之申請書私文書後，
        復持之以行使及以偽造之丁○○印章一枚蓋用在團管區司令部簽收退伍令遺
        失證明書之管制冊簽章欄上，偽造完成表示以丁○○名義收領前述遺失證明
        書之私文書後，將該私文書交還予團管區司令部承辦人己○○行使，足以生
        損害於丁○○及團管區司令部對於退伍令遺失證明書請求發給、領用管理之
        正確性之行為，又於事實欄四所述時地，在信義區戶政事務所內，以該所
        提供之空白戶籍謄本申請書，在該申請書簽章欄上，偽造被告丁○○之署押
        一枚，而偽造完成以被告丁○○名義申請被告丁○○前述戶籍謄本申請書私
        文書後，復持向該戶政事務所不知情之職務代理人劉秀芬行使，足以生損害
        於戶政機關對於戶籍謄本發給管理之正確性及丁○○之行為，再於事實欄
        五所述時地，委由不知情之旅行社職員丑○○以丁○○代理人名義制作偽造
        完成以丁○○名義之護照申請書私文書後，提出於外交部領事事務局行使申
        請辦理丁○○名義之護照，足以生損害於丁○○之行為，核均係犯刑法第二
        百十六條、第二百十條之行使偽造私文書罪。其前後多次行使偽造私文書之
        犯行，時間緊密，犯意概括，所犯構成要件相同，為連續犯，依刑法第五十
        六條規定，以連續行使偽造私文書一罪論，並加重其刑。被告戊○○利用不
        知情之丑○○行使偽造私文書之行為，為間接正犯。被告戊○○偽造被告丁○○之署押及盜用被告丁○○真正印章於前開偽造之申請書私文書上之行為
        ，為其偽造該私文書之部分行為，不另構成偽造署押罪及盜用印章罪。又被
        告戊○○偽造被告丁○○之印章及蓋用偽印文於前開申請書上偽造完成該私
        文書之行為，係屬偽造私文書行為之一部，不另構成偽造印章、印文之罪（
        最高法院四十四年台上字第八六四號判例、四十八年台上字第一二二七號判
        例參照）；另其偽造私文書而後行使，該偽造私文書之低度行為應為行使之
        高度行為所吸收，亦不另論罪（最高法院六十九年台上字第六九五號判例參
        照）。
      (四)被告戊○○於事實欄三、五所述時地，明知被告丁○○之退伍令並未遺失，
        而仍將此不實之事項，使團管區司令部承辦公務員將此不實之事項登載於其
        職務上所掌之退伍令遺失證明書上，於領得該證明書後復持之以向旅行社職
        員丑○○行使及委請丑○○持往外交部領事事務局行使，以申辦護照，足生
        損害於被告丁○○及團管區司令部對於退伍令遺失證明書發給管理之正確性
        之行為，核係犯刑法第二百十六條、第二百十四條之行使使公務員登載不實
        文書罪。其明知為不實之事項，而使公務員登載於職務上所掌公文書而後行
        使，該明知為不實之事項，而使公務員登載於職務上所掌公文書之低度行為
        應為行使之高度行為所吸收，亦不另論罪。被告戊○○請不知情之旅行社職
        員丑○○持該遺失證明書行使申辦護照之行為，為間接正犯，應與正犯負同
        一之責任。
      (五)被告戊○○所犯刑法第二百十八條第一項偽造公印文罪、刑法五十六條
        、第二百十六條、第二百十條之連續行使偽造私文書一罪及刑法第二百十
        六條、第二百十四條之行使使公務員登載不實文書罪三罪間，俱屬故意犯，
        且有方法、結果之牽連犯關係，依刑法第五十五條規定，應從一較重之刑法
        五十六條、第二百十六條、第二百十條之連續行使偽造私文書一罪處斷（
        刑法第二百十六條、第二百十條之行使偽造私文書罪與同法第二百十八條第
        一項之偽造公印文罪，二者之法定刑雖均為五年以下有期徒刑，惟被告戊○○有多次行使偽造私文書之行為已有如前所述，且為連續犯，依刑法第五十
        六條規定，以連續行使偽造私文書一罪論，並加重其刑，故被告戊○○連續
        行使偽造私文書之行為依連續犯之例加重其刑後，其法定最高本刑（最重可
        加至二分之一，故其法定最高本刑已提高為七年六月有期徒刑）即較偽造公
        印文罪為高，故於適用上自應從較重該該罪對被告戊○○為處斷，應予說明
        ；又被告戊○○與綽號「茂哥」之男子就其所犯偽造公印文罪部分，如前
        所述雖為共同正犯，惟被告戊○○此一偽造國民身分證、申請退伍令遺失證
        明書、申請戶籍謄本及申辦護照等前後數個犯罪行為，法律上既從一重之連
        續行使偽造私文書一罪處斷，而不以偽造公印文罪處斷，故當無庸論被告戊○○為共同連續行使偽造私文書，亦需併予說明）。
      (六)被告戊○○所犯違反槍砲彈藥刀械管制條例第七條第四項之未經許可持有衝
        鋒槍一罪與連續行使偽造私文書一罪二罪間，不惟犯意各別，且構成要件互
        異，應分論併罰，公訴人雖以被告戊○○所犯上開二罪有裁判上一罪之牽連
        犯關係，惟「刑法上之牽連犯，係指行為人意念中只欲犯某罪，而其實施犯
        罪之方法，或其實施犯罪之結果，觸犯行為人目的行為以外之其他罪名而言
        。牽連犯的數行為間，有無方法或結果行為與目的行為之牽連關係存在，並
應參酌行為時客觀的事實以為決定，亦即在客觀上認其方法或結果行為，與
        犯罪之目的行為，有不可分離之直接密切關係，始克成立。」【卷附最高法
        院八十七年度台上字第二０五四號判決參照】，本件依公訴人所起訴被告戊○○所涉犯之違反槍砲彈藥刀械管制條例與連續行使偽造私文書二部分犯罪
        事實，其二者在客觀上並無任何不可分離之直接密切關係存在，易言之，依
        檢察官所起訴被告戊○○之此二部分犯罪事實，被告戊○○並非要連續行使
        偽造私文書而先未經許可持有槍彈或因其持有槍彈之結果，一定會連續行使
        偽造私文書，其二者間自無牽連犯之關係存在，而屬數罪併罰之範疇，應予
        說明。爰審酌被告戊○○之犯罪動機、目的、犯罪手段、所持有扣案槍彈之
        數量不在少數，對於社會治安之潛在危險性頗大暨其智識程度、犯後態度等
        一切情狀，各量處如主文所示之刑，並依刑法第五十一條第五款規定就所宣
        告之有期徒刑部分，合併定其應執行之刑，並就所宣告處罰金刑部分，諭知
        易服勞役之折算標準。
      (七)公訴意旨另以被告戊○○偽以被告丁○○之名義，至信義區戶政事務所申請
        前開戶籍謄本，在戶籍謄本申請書上，偽造丁○○之署押後，明知此為不實
        之事項，而使該戶政事務所承辦人員將此不實之事項登載於職務上所掌之簿
        冊等語，因認被告戊○○此部分之行為另涉有刑法第二百十四條之明知為不
        實之事項，而使公務員登載於職務上所掌之公文書罪嫌，惟信義區戶政事務
        所承辦人員辛○○於本院八十九年十月六日調查時供稱：（提示信義戶政事
        務所九月二十一日來函及附件）本件戶籍謄本核發程序這是你承辦的嗎？不
        是。但是我對戶籍謄本聲請的程序我瞭解，因為我是戶政事務所的職務代理
        人。（問：人民聲請戶籍謄本須檢附何種文件？）身分證正本、印章，我們
        會核對聲請人與身分證上所貼的照片是否為同一人，如果同一人就准了，我
        們還會核對戶籍資料，如果均相符，我們就核發了，並不去也無法去辨別身
        分證是否經過偽造變造；（問：戶籍謄本聲請書一式幾聯？）一聯。只要填
        寫此份聲請書，不用再填寫其他證件。受理人民聲請後，我們只在申請書上
        蓋章或簽名，就把該聲請書存檔，並不在別的文件上做登載（本院卷一第一
    一六頁至第一一七頁該次期日訊問筆錄參照），是由信義區戶政事務所承辦
        戶籍謄本核發程序之承辦人辛○○上開供述以觀，戶政事務所之承辦人員受
        理人民聲請核發戶籍謄本之程序，只需核對聲請人與其所繳驗之身分證上之
        照片是否為同一人及是否與戶籍資料相符合，即逕予核發戶籍謄本，承辦人
        員除在一式一聯之戶籍謄本聲請書上蓋章或簽名外，並不在其職務上所掌之
        其他公文書上作登載，是被告戊○○持前述偽造之被告丁○○名義之國民身
        分證至信義區戶政事務所，偽以被告丁○○之名義申請前述戶籍謄本，承辦
        之信義區戶政事務所公務員，並無在其職務上所掌之任何簿冊公文書登載被
        告戊○○有偽以被告丁○○名義申領戶籍謄本之行為，被告戊○○此部分行
        為所為，自與刑法第二百十四條之明知為不實之事項，而使公務員登載於職
        務上所掌之公文書罪之構成要件未有該當，惟公訴人認被告戊○○此一行為
        與本院前述對其論罪科刑部分中之刑法第二百十六條、第二百十四條之行使
        使公務員登載不實文書罪間有裁判上一罪之連續犯關係，爰不另就被告此部
        分為檢察官所起訴之行為為其無罪之諭知。
      (八)公訴人於其起訴書證據及所犯法條欄二中雖另記載－「被告戊○○於本件行
        為後，所涉犯刑法第二百十二條之偽造身分證罪，如用以申請護照，護照條
        例已另於八十九年五月十七日修正，於該條例第二十三條增設偽造身分證以
        供申請護照罪及將身分證交付他人以供冒名申請護照罪之處罰規定，比較新
        、舊法，以舊法有利於被告戊○○，故應依刑法第二條第一項但書規定適用
        刑法」等語，惟查：
        「法律不溯既往及罪刑法定主義為刑法時之效力之兩大原則，行為之應否處
        罰，應以行為時之法律有無規定處罰為斷，若行為時與行為後之法律皆有處
        罰規定，始有刑法第二條第一項比較新舊法之適用。查肅清煙毒條例於八十
        七年五月二十日修正為毒品危害防制條例公布施行，其第八條第一項，對轉
        讓第一級毒品，始為科罰之規定，修正前之肅清煙毒條例並無類似規定。原
        判決認定被告於八十三年七月間免費提供海洛因（第一級毒品）供蘇國慶施
        用，如屬無訛，原判決謂係轉讓第一級毒品，但其行為既係在該條例修正公
        布施行前，依法律不溯既往之原則，何以能適用該新增條文予以科罰，原判
        決未加說明，竟引用該條文科處被告罪刑，難謂適法」（卷附最高法院八十
        八年度台上字第七０一三號判決意旨參照），被告戊○○前述連續行使偽造
        私文書等行為係發生在八十九年四月間，而護照條例第二十三條第一項「偽
        造國民身分證以供申請護照，足以生損害於公眾或他人．．．」之規定，係
        被告戊○○行為後之八十九年五月十七日始由總統以華總一義字第八九００
        一一八三四０號令增訂公布，於同年月十九日生效，易言之，於被告戊○○
        行為時之八十九年四月間，護照條例並沒有針對行為人以偽造國民身分證申
        請護照之行為，獨立於刑法之外有加重特別處罰之規定，核諸前揭最高法院
        八十八年度台上字第七０一三號判決意旨，本件關於被告戊○○此部分行為
        ，自無新舊法比較適用之問題，應加以說明。
      (九)公訴人於其起訴書犯罪事實欄雖未記載被告戊○○有與該綽號「茂哥」之
        男子有共同偽造被告丁○○名義之國民身分證上之「內政部印」公印文之犯
        罪事實及被告戊○○有如事實欄三所述之在團管區司令部簽收退伍令遺失
        證明書之管制冊簽收欄上，以其所偽造之被告丁○○之印章，蓋用在該管制
        冊上，而偽造完成表示以被告丁○○名義收領前述遺失證明書之私文書後，
        復持之以行使之二部分犯罪事實，惟公訴人於其起訴書犯罪事實欄已述及
        被告戊○○託由綽號「茂哥」之男子依式偽造被告丁○○名義之國民身分證
        之事實，且被告戊○○此部分未為檢察官記載於起訴書犯罪事實欄之犯罪事
        實，如前所述，不僅已該當於刑法第二百十八條第一項偽造公印文罪之構成
        要件，且與其所犯刑法第二百十六條、第二百十二條之行使偽造特種文書罪
        間有裁判上一罪之牽連犯關係，依刑事訴訟法第二百六十七條「檢察官就犯
        罪事實一部起訴者，其效力及於全部。」規定，被告戊○○該部分犯罪事實
        ，自在檢察官原先所起訴之範圍內，本院自得就被告戊○○該部分犯罪事實
        ，併為審理、判決；被告戊○○此部分未為檢察官所起訴之犯罪事實，本
        亦該當於刑法第二百十六條、第二百十條之行使偽造私文書罪，且與檢察官
        原先對其所起訴之行使偽造私文書罪之犯罪事實（行使偽造退伍令遺失證明
        申請書、戶籍謄本申請書）有裁判上一罪之連續犯關係，依刑事訴訟法第二
        百六十七條規定，被告戊○○該部分犯罪事實，自在檢察官原先所起訴之範
        圍內，本院自得就被告戊○○該部分犯罪事實，併為審理、判決，應加以說
        明。
      (十)檢察官於起訴書犯罪事實欄已明確記載被告戊○○有在信義區戶政事務所行
        使偽造之被告丁○○名義之國民身分證、並有在其委由不知情之旅社職員丑
        ○○申辦護照時，行使該偽造之國民身分證及前開退伍令遺失證明書之行為
        ，惟公訴人於起訴書證據及所犯法條欄就被告戊○○此部分行為僅記載係犯
        刑法第二百十二條之罪及係犯刑法第二百十四條之罪，即有未洽，惟本院認
        定被告戊○○之犯罪事實，其中就偽造國民身分證部分，已較原先檢察官所
        起訴之犯罪事實擴張認定尚有偽造公印文之犯罪事實（如前所述），另就檢
        察官所起訴被告戊○○在信義區戶政事務所另涉犯有刑法第二百十四條之罪
        部分，則不另為其無罪之諭知，亦有如前述，已較原先所起訴之犯罪事實減
        縮，依卷附最高法院八十三年度台上字第四六二八號判決「刑事訴訟法第三
        百條所謂變更起訴法條，係指在不擴張及減縮原訴範圍之原則下，法院得就
        有罪判決，於不妨害公訴之基本社會事實同一（即公訴事實之同一性）之範
        圍內，得自由認定事實，變更檢察官所引應適用之法條而言。」所認，本件
        本院所認定被告戊○○此部分之犯罪事實較原先檢察官對其所起訴之犯罪事
        實，各有擴張、減縮，本件自無變更起訴法條之問題，應予說明。
      (十一)又槍砲彈藥刀械管制條例第十九條第一項雖規定：「犯第七條．．之罪，經
        判處有期徒刑者，應於刑之執行完畢或赦免後，令入勞動場所，強制工作，
        其期間為三年」，然司法院大法官會議八十七年十二月十八日所公布之釋字
        第四七一號解釋，認為該條不問對於行為人有無矯治其社會危險性之必要，
        一律宣付強制工作，有違憲法比例原則，應自該解釋公布之日起不予適用，
        而強制工作旨在對嚴重職業性犯罪及欠缺正確工作觀念，或無正常工作因而
        犯罪者，強制其從事勞動，學習一技之長及正確之謀生觀念，使其日後重返
        社會，能適應社會生活，再觀之刑法第九十條第一項規定，亦在對於有犯罪
        之習慣或以犯罪為常業或因遊蕩或懶惰成習而犯罪者，施以強制工作（前開
        司法院大法官會議釋字第四七一號解釋參照），是在權衡是否應對犯罪之被
        告宣告強制工作時，應審酌被告是否有犯罪之習慣、以犯罪為常業或因無正
        常工作而犯罪等情形。查本件經本院依個案審酌後，被告戊○○雖曾有犯罪
        前科（於八十年五月間因犯偽造有價證券罪，經最高法院判處有期徒刑六月
        ，緩刑三年，緩刑期滿未經撤銷），然尚非有犯罪之習慣，亦非有以犯某種
        犯罪為常業之情形，且被告戊○○僅係因為代人解決欠賭債之事而共同持有
        槍彈而犯本罪，其與他案審理之被告壬○○等共同持有之槍彈數量雖不少，
        惟尚無證據證明係其所有，是本件被告戊○○尚非嚴重之職業性犯罪，亦非
        因欠缺正常工作而犯罪之情形，參照上開大法官會議解釋意旨及刑法第九十
        條第一項規定之精神，認本件被告戊○○尚無宣告強制工作，以矯治其社會
        危險性之必要，本件公訴意旨亦未聲請對被告戊○○以其涉犯未經許可，持
        有槍彈罪宣告強制工作處分，是本院不另為強制工作之諭知，併予敘明。
      (十二)扣案如附表一所示之衝鋒槍、手槍及子彈，如前所述，為屬槍砲彈藥刀械管
        制條例第四條第一項第一款、第二款所稱之具有殺傷力之衝鋒槍、手槍及子
        彈，依同條例第五條規定非經主管機關許可不得持有，自屬違禁物，應由本
        院依刑法第三十八條第一項第一款、第二項規定，不問屬於犯人與否，予以
        宣告沒收。至扣案如附表二編號１、２、３、８所示之偽造被告丁○○名義
        之國民身分證、被告丁○○名義退伍令遺失證明書、戶籍謄本及被告戊○○
        之相片，均為被告戊○○所有用供其犯罪所用之物，本院認不宜發還被告戊○○繼續持有，有沒收之必要，依刑法第三十八條第一項第二款、第三項規
        定併予宣告沒收。至附表二編號４、５、６、７所示之丁○○署押、印章（
        即編號５所示之印章，並無積極證據證明已經滅失）、印文，如前所述均屬
        偽造，均應由本院依刑法第二百十九條規定不問屬於犯人與否，予以宣告沒
        收。
  貳、無罪部分－即被訴違反組織犯罪防制條例部分：
    一、公訴意旨略以：被告戊○○（綽號「小六」），於七十一、二年間，在台北
        市「松基一村」加入「松聯幫」犯罪組織，其固於八十六年一月二十一日在
        松山分局書立切結書，辦理幫派解散，為脫離犯罪組織登記，然並未真正脫
        離該「松聯幫」犯罪組織，該犯罪組織平日係以台北市松山、大安區○○○○路、撫遠街、忠孝東路、基隆路、延吉街一帶等地，為其不法勢力範圍，
        而戊○○及該犯罪組織其他份子平日則持槍恃眾，從事為人處理債務，或以
        幫派勢力介入他人間糾紛牟利等不法行為，其係參與具有內部管理結構，而
        具集團性及脅迫性、暴力性之犯罪組織成員等語，因認被告戊○○涉有違反
        組織犯罪防制條例第三條第一項後段之參與犯罪組織罪嫌。
    二、按犯罪事實應依證據認定之，無證據不得推定其犯罪事實。又不能證明被告
        犯罪者，應諭知無罪之判決，刑事訴訟法第一百五十四條、第三百零一條第
        一項分別定有明文。又事實之認定，應憑證據，如未能發現相當證據，或證
        據不足以證明，自不能以推測，或擬制之方法，為裁判基礎（最高法院四十
        年台上字第八六號判例參照）。且認定犯罪事實所憑之證據，雖不以直接證
        據為限，間接證據亦包括在內，然而無論直接證據或間接證據，其為訴訟上
        之證明，須於通常一般之人均不致有所懷疑，而得確信其為真實之程度者，
        始得據為有罪之認定，倘其證明尚未達到此一程度，而有合理之懷疑存在而
        無從使事實審法院得有罪之確信時，即應由法院為諭知被告無罪之判決（最
        高法院七十六年台上字第四九八六號判例參照）。
    三、本件公訴人認被告戊○○涉有前開犯行，其所依憑之證據及理由依其於起訴
        書證據及所犯法條欄之記載雖為：「惟查，右揭犯罪事實第一、二段部分，
        業據同案被告癸○○之姊夫即證人庚○○及另證人甲１、丙○○、乙○○、
        葉韓信等人分別就部分事實證述屬實，且有本署八十六年偵字第三五一五號
        不起訴處分書、內政部警政署刑事警察局八十九年七月十九日八九刑檢字第
        及該局八十九年二月十五日刑鑑字第一四五四七號函等在卷足佐，復有前開
        查獲之以色列製烏茲衝鋒槍乙把、巴西製九mm制式半自動手槍乙把、奧大利
        製九mm制式半自動手槍三把、匈牙利製九mm制式半自動手槍乙把及制式九mm
        半自動手槍子彈八十九顆可資佐證，且同案被告壬○○、癸○○雖於警訊時
        初供相合，惟於偵查程序中及被告戊○○到案後所供，已出現不符現象，故
        被告戊○○就其所辯，顯不足採」等語，而自形式上無法讓人一閱得知究竟
        檢察官是以何種證據來認定被告戊○○有參與犯罪組織松聯幫之犯行，經本
        院詳閱本案卷宗，發現：
      (一)證人庚○○、秘密證人甲１、丙○○、乙○○、葉韓信如前所述，其等本身
        之供述僅與被告戊○○是否持有槍彈有關，其等在偵查中之供述無一涉及被
        告戊○○有無參與犯罪組織松聯幫之犯行；
      (二)刑事警察局八十九年二月十五日刑鑑字第一四五四七號函係對本件扣案槍彈
        有無殺傷力所為之鑑驗通知書，與被告戊○○有無參與幫派無涉；
      (三)扣案之槍彈更與被告戊○○有無參與幫派行為無關；
        因此檢察官所用以證明被告戊○○有參與犯罪組織松聯幫犯行之證據，依其
        於起訴書證據及所犯法條欄之記載，應僅為台灣台北地方法院檢察署八十六
        年偵字第三五一五號不起訴處分書及刑事警察局八十九年七月十九日八九刑
        檢字第九三七二七號函二項書證。
    四、訊據被告戊○○固不否認其於七十一、二年間即加入松聯幫之犯罪組織，並
        於八十六年一月二十一日在松山分局書立切結書，辦理幫派解散，脫離該犯
        罪組織等事實，惟堅決否認有任何自書立切結書，脫離該幫派後，仍有如檢
        察官於起訴書所記載之繼續參與松聯幫犯罪組織活動之犯行，辯稱：我是真
        的已經脫離幫派了，難道我曾一日為幫派人，就一定得終生為幫派人嗎，我
        絕對沒有再參與幫派活動等語。
    五、本院經查：
      (一)如前所述，檢察官用以證明被告戊○○自八十六年一月二十一日在松山分局
        書立切結書，脫離犯罪組織松聯幫後，實際並未脫離該組織，仍繼續參與該
        組織之犯罪活動，所用以證明被告戊○○有此一犯行之書證之一乃為台灣台
        北地方法院檢察署八十六年度偵字第三五一五號不起訴處分書，惟依卷附之
        該不起訴處分書（八十九年度偵字第一０六０二號偵查卷第五五頁至第五九
        頁參照）記載，該不起訴處分書乃係因被告戊○○於八十六年一月二十一日
        在松山分局書立切結書，脫離犯罪組織松聯幫後，由檢察官依組織犯罪防制
        條例第十八條第一項前段規定對其所為之不起訴處分，因此該不起訴處分書
        與檢察官所起訴被告戊○○自八十六年一月二十一日在松山分局書立切結書
        ，脫離犯罪組織松聯幫後，實際並未脫離該組織，仍繼續參與該組織之犯罪
        活動乙節之訴訟上待證事實，無任何之關聯性，該份不起訴處分書與前開待
        證事實既無關聯性，其於本件訴訟上自無證明被告戊○○有此部分犯罪事實
        之證據能力甚明。
      (二)次查，檢察官用以證明被告戊○○有其所起訴此部分犯罪事實之另一項書證
        為刑事警察局八十九年七月十九日八九刑檢字第九三七二七號函（八十九年
        度偵字第一０六０二號偵查卷第六一頁參照），惟刑事警察局該紙函文乃係
        針對檢察官於八十九年七月十二日以「請惠予查明戊○○是否管制之松聯幫
        成員及該幫不法勢力範圍為何」一問題對其函詢所為之答覆（同上偵查卷第
        六十頁參照），而刑事警察局該紙函文係記載－「經查本局列管幫派資料，
        戊○○係松聯幫成員，該幫早期混跡於台北市○○○路中泰賓館附近，近年
        來由於台北市東區發展迅速，該幫乃逐漸擴充地盤範圍至台北市松山、大安
        兩區，活動於台北市○○○路、撫遠街、忠孝東路、基隆路、延吉街一帶，
        亦偶有在台北市中山區活動。因幫派組織嚴密，且具隱匿性，實際上本局並
        無法將幫派資料一一建檔，僅能就各警察機關偵辦各類案件中所蒐集之情資
        或幫派登記解散脫離資料，依規定程序陳報建檔列管，因此本局提供右述幫
        派資料，僅供參考，至其目前參與幫派組織活動情況，宜由  貴署就具體事
        證認定之」，是由刑事警察局上開函文之記載可知，其亦僅敘明被告戊○○為列管幫派松聯幫之成員；該幫早期迄今之活動地盤範圍及被告戊○○目前參與幫派組織活動情況，宜由檢察官就具體事證認定，並無一語敘及
        如檢察官於起訴書犯罪事實欄中所記載－「被告戊○○雖脫離犯罪組織登記
        ，然並未真正脫離該「松聯幫」犯罪組織，該犯罪組織平日係以台北市松山
        、大安區○○○○路、撫遠街、忠孝東路、基隆路、延吉街一帶等地，為其
        不法勢力範圍，而戊○○及該犯罪組織其他份子平日則持槍恃眾，從事為人
        處理債務，或以幫派勢力介入他人間糾紛牟利等不法行為，其係參與具有內
        部管理結構，而具集團性及脅迫性、暴力性之犯罪組織成員」等事實，故檢
        察官以刑事警察局該紙函文作為認定被告戊○○有此部分犯罪事實之證據，
        該紙函文亦與本件訴訟上此部分之待證事實即被告戊○○脫離犯罪組織松聯
        幫後，實際並未脫離該組織，仍繼續參與該組織之犯罪活動乙節，無任何之
        關聯性，刑事警察局該份函文與前開待證事實既無關聯性，其於本件訴訟上
        自無證明被告戊○○有此部分犯罪事實之證據能力甚明。
      (三)本院收案審理後，為確實明瞭被告戊○○究竟有無如檢察官於起訴書犯罪事
        實欄一所載，並未真正脫離松聯幫，平日仍與該幫份子持槍恃眾從事為人處
        理債務或以幫派勢力介入他人間糾紛牟利，特檢具起訴書為附件，行文台北
        市政府警察局及松山分局，請其檢附相關資料提供本院以為審判之參考（本
        院卷一第八一頁至第八四頁參照），經台北市政府警察局將本院上開函文轉
        請松山分局處理，由松山分局於八十九年十月七日函覆本院，該分局亦僅檢
        附本院關於松聯幫之組合基本資料及被告戊○○之「不良幫派組合成員調查
        表」予本院（本院卷一第一三二頁至第一三四頁參照），該函附件之松聯幫
        組合基本資料係記載松聯幫成立時間、經過、演變，其幕後支持為彭天德、
        江萬法、萬民生及宋達時，並敘明該幫之活動地區、從事流氓活動狀況、經
        濟來源、參與政治活動狀況、危害治安程度分析及日後可能活動狀況，另就
        被告戊○○調查結果，在該八十九年九月二十八日所填具之調查表中，關於
        被告戊○○之交往對象、經濟狀況、介入政治活動情形均未記載，就其前科
        紀錄與流氓素行一欄則僅記載：「八十六年一月二十一日向松山分局辦理脫
        離」，另綜合分析研判欄亦為空白，是由本院依職權調查證據所得，亦無法
        得出被告戊○○有如檢察官於起訴書犯罪事實欄一所載，並未真正脫離松聯
        幫，平日仍與該幫份子持槍恃眾從事為人處理債務或以幫派勢力介入他人間
        糾紛牟利之行為。
    六、綜上所述，公訴人認被告戊○○所涉有參與犯罪組織松聯幫，而違反組織犯
        罪防制條例之犯行，不論係依公訴人自行調查所得之前開二項書證或係依本
        院依職權所調查前開證據，均無法證明被告戊○○有如檢察官於起訴書犯罪
        事實欄一所載，並未真正脫離松聯幫，平日仍與該幫份子持槍恃眾從事為人
        處理債務或以幫派勢力介入他人間糾紛牟利，而仍有繼續參與該犯罪組織之
        行為，此外復查無其他積極證據足資證明被告戊○○有公訴人所起訴之此部
        分之犯行，既不能證明被告戊○○犯有公訴人所起訴之此部分犯行罪，核諸
        前揭說明，自應由本院為被告戊○○此部分為檢察官起訴之罪名為其無罪之
        諭知。
    七、公訴人雖認被告戊○○所涉犯之參與犯罪組織松聯幫，而違反組織犯罪防制
        條例之犯嫌，與本院前述對其論罪科刑部分中之違反槍砲彈藥刀械管制條例
        、連續行使偽造私文書部分有裁判上一罪之牽連犯關係，惟如前所述，「刑
        法上之牽連犯，係指行為人意念中只欲犯某罪，而其實施犯罪之方法，或其
        實施犯罪之結果，觸犯行為人目的行為以外之其他罪名而言。牽連犯的數行
        為間，有無方法或結果行為與目的行為之牽連關係存在，並應參酌行為時客
觀的事實以為決定，亦即在客觀上認其方法或結果行為，與犯罪之目的行為
        ，有不可分離之直接密切關係，始克成立。」，本件檢察官於其起訴書犯罪
        事實欄所記載被告戊○○所涉有之違反組織犯罪防制條例、違反槍砲彈藥刀
        械管制條例及連續行使偽造私文書等三大部分之犯行，其三者間在客觀上並
        無任何不可分離之直接密切關係存在，易言之，依檢察官所起訴被告戊○○
        之此三部分犯罪事實，被告戊○○並非要連續行使偽造私文書或未經許可持
        有槍彈，而先參與犯罪組織或因其參與犯罪組織之結果，一定會持有槍彈或
        行使偽造私文書之結果，其三者間自無牽連犯之關係存在，而屬於數罪併罰
        之範疇，故本院不受檢察官於起訴書證據及所犯法條欄所記載其所起訴被告
        戊○○之三大部分犯行為屬裁判上一罪之牽連犯關係見解之拘束，而得本於
        確信之上開法律見解，認其三者間應無任何裁判上一罪之牽連犯關係，自應
        就被告戊○○被訴違反組織犯罪防制條例部分，獨立於主文為其無罪之諭知
        ，應予敘明。
乙、被告丁○○部分：
  一、公訴意旨略以：被告丁○○與被告戊○○就前述事實欄二至五部份所述事實，
      有犯意之聯絡及行為分擔，被告丁○○與被告戊○○就此部分事實應為共同正
      犯等語，因認被告丁○○亦涉有刑法第二百十六條、第二百十條之行使偽造私
      文書罪嫌。
  二、本件公訴人認被告丁○○涉有前開犯行，其所依憑之證據及理由無非係以前開
      犯罪事實，經其在偵查程序中將被告戊○○、丁○○經隔離訊問，供詞完全不
      符且前後矛盾，故被告丁○○就偽造文書罪嫌部分所辯，顯不足採信為據。
  三、訊據被告丁○○固不否認有將其於八十九年三月十三日所申請補發之國民身分
      證交予被告戊○○，核與被告戊○○就此部分事實所供述之情節相符，惟堅決
      否認有任何公訴人所起訴之犯行，辯稱：戊○○從小與我一起長大，他開口向
      我借身分證，他沒講用途，我也沒問他，因為以前我甚至還把身分證借給他去
      開甲存支票使用，也沒發生問題，我就借他了，我怎麼會知道他會去偽造一大
      堆我的名義之身分證及文書等語。
  五、本院經查：
    (一)被告戊○○就本院前於事實欄二至五部份所認定之犯罪事實，如前所述，其雖
      均供承不諱，惟其自警訊伊始，期間歷經檢察官訊問及本院之調查、審理階段
      ，被告戊○○均一再供稱其開口向被告丁○○借得前開國民身分證，並沒有向
      被告丁○○說明將用於何處（前開偵訊筆錄、檢察官訊問筆錄及本院訊問筆錄
      及審判筆錄參照），而被告丁○○自警訊開始及移送檢察官偵查後之四次偵查
      訊問，其亦否認知悉借給被告戊○○身分證時，知道被告戊○○要拿該張身分
      證做何用（八十九年度偵字第一四五三一號偵查卷第六頁至第八頁偵訊筆錄、
      第五十頁至第五一頁訊問筆錄、第五七頁至第六十頁訊問筆錄、第六二頁至第
      六六頁訊問筆錄），其與被告戊○○之供述並無檢察官於起訴書證據及所犯法
      條欄所記載之不符前後矛盾之情形，公訴人認被告戊○○與丁○○間彼此之供
      述不符且前後矛盾，已與卷存證據資料不符。
    (二)次查，「認定不利於被告之事實，須依積極證據，茍積極證據不足為不利於被
      告事實之認定時，即應為有利於被告之認定，更不必有何有利之證據（最高法
      院三十年上字第八一六號判例參照）；再「認定犯罪事實應依證據，為刑事訴
      訟法所明定，故被告否認犯罪事實所持之辯解，縱屬不能成立，仍非有積極證
      據足以證明其犯罪行為，不能遽為有罪之認定。」（最高法院三十年上字第一
      八三一號判例參照），本件公訴人如前所述似僅以被告丁○○所為供述與被告
      戊○○不符，即認定被告丁○○與被告戊○○為連續行使偽造私文書之共同正
      犯，不過就如同本院前面所引用之最高法院三十年上字第一八三一號判例意旨
      所認，公訴人此種推斷已稍有未洽，且如前所述，被告丁○○之供述與被告戊○○之供述二者間，並無任何公訴人所認有其岐異不符或矛盾之情形，而於卷
      存證據資料內又無任何積極證據足以證明被告丁○○將其身分證借予被告戊○○時，即明知被告戊○○要用以為一連串行使偽造文書之行為（其實公訴人若
      認為被告丁○○將其身分證借予被告戊○○使用時，即知悉被告戊○○事後有
      要進行一連串以其名義申請退伍令遺失證明書、戶籍謄本及護照之行為，至少
      被告戊○○在此種情況下以被告丁○○之名義為之上開私文書之制作，即無行
      使所謂「偽造被告丁○○」名義之各項私文書之問題，其道理相當簡單），本
      院即應對被告丁○○作有利之認定，即認被告丁○○僅係單純將其身分証借予
      被告戊○○，而於其主觀上並不知悉被告戊○○要持其身分證作何用，被告丁○○更不可能知悉被告戊○○有偽以其名義進行如前所述之一連串連續行使偽
      造私文書之行為。
  六、綜上所述，公訴人認被告丁○○所涉有之此部分犯行，尚與卷存證據資料不符
      ，此外復查無其他積極證據足資證明被告丁○○有公訴人所起訴之犯行，既不
      能證明被告丁○○犯罪，核諸前揭說明，自應由本院為被告丁○○無罪之諭知
      。
據上論斷，應依刑事訴訟法第二百九十九條第一項前段、第三百零一條第一項，槍
彈藥刀械管制條例第七條第四項、第十二條第四項、刑法第十一條前段、第二十八條
、第五十六條、第二百十六條、第二百十條、第二百十二條、第二百十四條、第二百
十八條第一項、第五十五條、第五十一條第五款、第四十二條第三項、第三十八條第
一項第一款、第二款、第二百十九條，罰金罰鍰提高標準條例第一條前段、第二條，
現行法規所定貨幣單位折算新台幣條例第二條，判決如主文。
本案經檢察官寅○○到庭執行職務
中      華      民      國    九十      年      七      月     十八     日
                                      臺灣臺北地方法院刑事第三庭
                                          法  官  葉  建  廷
右正本證明與原本無異。
如不服本判決，應於判決送達後十日內向本院提出上訴狀 (應附繕本) ，上訴於
臺灣高等法院。
                                          書記官  許  婉  如
中      華      民      國    九十      年      七      月     十八日
附錄本案論罪科刑法條全文：
槍彈藥刀械管制條例第七條：
未經許可，製造、販賣或運輸火砲、肩射武器、機關槍、衝鋒槍、卡柄槍、自動步槍
、普通步槍、馬槍、手槍或各類砲彈、炸彈、爆裂物者，處死刑、無期徒刑或七年以
上有期徒刑；處徒刑者，併科新臺幣三千萬元以下罰金。
未經許可，轉讓、出租或出借前項所列槍砲、彈藥者，處無期徒刑或五年以上有期徒
刑，併科新臺幣一千萬元以下罰金。
意圖供自己或他人犯罪之用，而犯前二項之罪者，處死刑或無期徒刑；處徒刑者，併
科新臺幣五千萬元以下罰金。
未經許可，持有、寄藏或意圖販賣而陳列第一項所列槍砲、彈藥者，處五年以上有期
徒刑，併科新臺幣一千萬元以下罰金。
第一項至第三項之未遂犯罰之。
槍彈藥刀械管制條例第十二條：
未經許可，製造、販賣或運輸子彈者，處一年以上七年以下有期徒刑，併科新臺幣五
百萬元以下罰金。
未經許可，轉讓、出租或出借子彈者，處六月以上五年以下有期徒刑，併科新臺幣三
百萬元以下罰金。
意圖供自己或他人犯罪之用，而犯前二項之罪者，處三年以上十年以下有期徒刑，併
科新臺幣七百萬元以下罰金。
未經許可，持有、寄藏或意圖販賣而陳列子彈者，處五年以下有期徒刑，併科新臺幣
三百萬元以下罰金。
第一項至第三項之未遂犯罰之。
中華民國刑法第二百十條：
偽造、變造私文書，足以生損害於公眾或他人者，處五年以下有期徒刑。
中華民國刑法第二百十二條：
偽造、變造護照、旅券、免許證、特許證及關於品行、能力服務或其他相類之證書、
介紹書，足以生損害於公眾或他人者，處一年以下有期徒刑、拘役或三百元以下罰金
。
中華民國刑法第二百十四條：
明知為不實之事項，而使公務員登載於職務上所掌之公文書，足以生損害於公眾或他
人者，處三年以下有期徒刑、拘役或五百元以下罰金。
中華民國刑法第二百十六條：
行使第二百十條至第二百十五條之文書者，依偽造、變造文書或登載不實事項或使登
載不實事項之規定處斷。
中華民國刑法第二百十八條：
偽造公印或公印文者，處五年以下有期徒刑。
盜用公印或公印文足以生損害於公眾或他人者，亦同。
附表一：
┌───┬─────┬───────┬────────────────┐
│編  號│  名    稱│  數        量│  扣  押  物  品  清  單  編  號│
├───┼─────┼───────┼────────────────┤
│  １  │  以色列製│  壹        把│  八十九年度青保管字第一０五號編│
│      │  烏茲衝鋒│  （獲案槍枝管│  號１                          │
│      │  槍      │  制編號：一一│                                │
│      │          │  ０二０四六九│                                │
│      │          │  八六）      │                                │
├───┼─────┼───────┼────────────────┤
│  ２  │  巴西製九│  壹        把│  仝右編號２                    │
│      │  ＭＭ制式│  （獲案槍枝管│                                │
│      │  半自動手│  制編號：一一│                                │
│      │  槍      │  ０二０四六九│                                │
│      │          │  八七）      │      │
├───┼─────┼───────┼────────────────┤
│  ３  │  奧地利製│          把│  仝右編號３                    │
│      │  九ＭＭ制│  （獲案槍枝管│                                │
│      │  式半自動│  制編號：一一│                                │
│      │  手槍    │  ０二０四六九│                                │
│      │          │  八八、一一０│                                │
│      │          │  二０四六九八│                                │
│      │          │  九、一一０二│                                │
│      │          │  ０四六九九０│                                │
│      │          │  ）          │                                │
├───┼─────┼───────┼────────────────┤
│  ４  │  匈牙利製│  壹        把│  仝右編號４                    │
│      │  九ＭＭ制│  （獲案槍枝管│                                │
│      │  式半自動│制編號：一一│                                │
│      │  手槍    │  ０二０四六九│                                │
│      │          │  九一）      │                                │
├───┼─────┼───────┼────────────────┤
│  ５  │  制式九Ｍ│  伍拾玖顆（原│  仝右編號５                    │
│      │  Ｍ半自動│  扣案捌拾玖顆│                                │
│      │  手槍子彈│  ，於鑑驗時已│                                │
│      │          │  試射拾顆）│                                │
└───┴─────┴───────┴────────────────┘
附表二：
┌───┬─────┬───────┬────────────────┐
│編  號│  名    稱│  數        量│  備        註│
├───┼─────┼───────┼────────────────┤
│  １  │  偽造之李│  壹        張│  扣押物品清單編號：八十九年度藍│
│      │  健成國民│              │                    保管字第一四│
│      │  身分證  │              │                    八二號編號１│
├───┼─────┼───────┼────────────────┤
│  ２  │  台北師管│  壹        張│  仝右編號２                    │
│      │  管區司令│              │                                │
│      │  部台北市│              │                                │
│      │  團管區司│              │                                │
│      │  部中華民│              │                                │
│      │  國八十九│              │                                │
│      │  年四月十│              │                                │
│      │  七日芮│              │                                │
│      │  管字第甲│              │                                │
│      │  六四九號│              │                                │
│      │  退伍、停│              │                                │
│      │  役、除役│              │                                │
│      │  令（證）│              │                                │
│      │  遺失證明│              │                                │
│      │  書      │              │                                │
├───┼─────┼───────┼────────────────┤
│  ３  │  戶籍謄本│  壹份肆張    │  仝右編號３                    │
├───┼─────┼───────┼────────────────┤
│  ４  │  偽造之李│  壹        枚│  八十九年四月十七日台北市團管部│
│      │  健成署押│              │  備除役官士兵退伍令（證）遺失證│
│      │          │              │  明第芮管字第甲六四九號申請表上│
│      │          │              │  申請人簽章欄上              │
├───┼─────┼───────┼────────────────┤
│  ５  │  偽造之李│  壹        枚│  蓋用於八十九年四月十九日台北市│
│      │  健成印章│              │  團管部發給退伍、停役、除役令（│
│      │          │              │  證）第芮管字第甲六四九號遺失│
│      │          │              │  證明書簽收管制冊簽章欄上之印章│
├───┼─────┼───────┼────────────────┤
│  ６  │  偽造之李│  壹        枚│  八十九年四月十九日台北市團管部│
│      │  健成印文│              │  發給退伍、停役、除役令（證）第│
│      │          │              │  芮管字第甲六四九號遺失證明書│
│      │          │              │  簽收管制冊簽章欄上            │
├───┼─────┼───────┼────────────────┤
│  ７  │  偽造之李│  壹        枚│  台北市信義區戶政事務所八十九年│
│      │  健成署押│              │  四月二十四日申請台北市信義區虎│
│      │    │              │  林街二０四號四樓之戶籍謄本申請│
│      │          │              │  書簽章欄上                    │
├───┼─────┼───────┼────────────────┤
│  ８  │  被告周長│  壹        張│  外交部第00000000號普通│
│      │  華之相片│              │  護照申請書上                  │
└───┴─────┴───────┴────────────────┘


司法院資訊處製作；財團法人民間司法改革基金會備份。
